【裁判字號】    98,易,923
【裁判日期】    981211
【裁判案由】    恐嚇取財等
【裁判全文】
臺灣苗栗地方法院刑事判決               98年度易字第923號
公  訴  人  臺灣苗栗地方法院檢察署檢察官
被      告  乙Ｙ○
上列被告因恐嚇取財等案件，經檢察官提起公訴（98年度偵緝字
第127 號，被告於準備程序中就被訴事實為有罪之陳述，經本院
裁定改依簡式審判程序審理，茲判決如下：
    主  文
乙Ｙ○共同連續犯恐嚇取財罪，處有期徒刑壹年陸月，減為有期
徒刑玖月，扣案如【附表三，編號16除外】所示之物均沒收。又
共同犯如【附表二】所示各罪，各處如【附表二】所示之刑，並
均減為如【附表二】所示之刑，扣案如【附表三，編號16除外】
所示之物均沒收。應執行有期徒刑壹年肆月，扣案如【附表三，
編號16除外】所示之物均沒收。
    犯  罪  事    實
一、緣林添基與陳珮玲原為夫妻關係；陳有德與陳家和為兄弟關
    係，王教修、蕭正宏則均係陳家和之友人；彭秀樵（以上7
    人業經本院於民國97年10月28日以96年易字第1138號判決確
    定）與乙Ｙ○原係男女朋友關係；許杉來與林添基則為甥舅
    關係。林添基與許杉來、陳有德、陳家和、王教修、蕭正宏
    、彭秀樵、乙Ｙ○等人共同意圖為自己不法所有，基於竊盜
    及恐嚇取財之概括犯意聯絡，組成俗稱擄鴿勒贖之犯罪集團
    ，由林添基負責恐嚇鴿主、提領鴿主匯入之款項，許杉來負
    責運送賽鴿、購買人頭帳戶、提領鴿主匯入之款項，陳家和
    、陳有德、王教修、蕭正宏、彭秀樵、乙Ｙ○負責架鴿網竊
    取賽鴿，自95年3 月6 日起至95年5 月8 日止，先由陳家和
    、王教修、蕭正宏在臺北縣三峽鎮、鶯歌鎮附近山區架設鴿
    網，陳有德則在山下把風；乙Ｙ○則負責在臺北縣汐止市附
    近山區，架設鴿網，其等於【附表一】所示時間，竊取【附
    表一】所示被害人所有之賽鴿。得手後，先由乙Ｙ○至架設
    鴿網之山上取下捕獲之賽鴿，並以電話聯絡或交由其女友彭
    秀樵以其所使用之0000000000號、0000000000號行動電話與
    林添基所使用之0000000000號行動電話聯繫，將賽鴿腳環編
    號及飼養鴿主之聯絡電話告知林添基，再由乙Ｙ○駕車搭載
    彭秀樵，約定在國道三號高速公路三峽交流道附近與許杉來
    或林添基會面後，以每隻賽鴿新臺幣（下同）800 元至1,00
    0 元不等之代價交付竊得之賽鴿；而陳家和、王教修、蕭正
    宏則於賽鴿中網後，輪流至架設鴿網之山上取下捕獲之賽鴿
    ，交予陳家和，由陳家和以其所有0000000000號、000000
    0000號行動電話與林添基所使用之0000000000號、00000000
    00號、000000 0000 號、0000000000號行動電話聯繫，並將
    賽鴿腳環編號及飼養鴿主之聯絡電話告知林添基，再由林添
    基或許杉來與陳家和約定地點後，以每隻賽鴿500 元至800
    元不等之價格收購。林添基則以其所使用之0000000000號、
    0000000000號行動電話於【附表一】所示恐嚇時間，撥打電
    話向【附表一】所示被害人，恐嚇必須依指示匯款至許杉來
    所收購之李美慧於臺灣郵政公司（現又更名為中華郵政公司
    ）所申設之00000000000000號帳戶、張豐棋於臺灣郵政公司
    （現又更名為中華郵政公司）所申設之00000000000000號帳
    戶內（李美慧、張豐棋涉嫌幫助恐嚇取財部分，另案由檢察
    官偵查中），否則賽鴿即無法飛回，致【附表一】所示被害
    人因而心生畏怖，依指示於【附表一】所示匯款時間，分別
    匯入【附表一】所示金額至前開帳戶內，林添基再自己前往
    郵局或金融機構之自動櫃員機提領，或與許杉來所使用之00
    00000000號行動電話聯繫後，通知許杉來前往郵局或金融機
    構之自動櫃員機提領，所得贓款朋分花用。
二、林添基與許杉來、陳有德、陳家和、王教修、蕭正宏、彭秀
    樵、乙Ｙ○另各基於意圖為自己不法所有而竊取他人賽鴿及
    恐嚇取財之共同犯意聯絡，自95年7 月1 日起，分別於【附
    表二】所示之時間，以上揭方法，在上揭地點，竊取【附表
    二】所示被害人所有飛經該處之賽鴿。得手後，再以上述方
    式將竊得之賽鴿交付予林添基或許杉來，由林添基以其所使
    用之0000000000號、0000000000號行動電話於【附表二】所
    示恐嚇時間，撥打電話向【附表二】所示被害人（乙Ｙ○亦
    曾撥打數通電話恐嚇被害人），恐嚇必須依指示匯款至許杉
    來所收購之張豐棋於臺灣郵政公司申設之00000000000000號
    帳戶、黃聖安於臺灣郵政公司申設之0000 0000000000 號帳
    戶、梁葉秀蘭於臺灣郵政公司申設之000000 00000000 號帳
    戶、吳桂梅於臺灣郵政公司申設之郵局000000 00000000 號
    帳戶、朱建菱於臺灣郵政公司申設之0000000000 0000 號帳
    戶、張進發於臺灣郵政公司申設之00000000000000號帳戶、
    林許彩玉於臺灣郵政公司申設之00000000000000號帳戶、簡
    金蓮於臺灣郵政公司申設之00000000000000號帳戶、陳武義
    於華南銀行龜山分行申設之000000000000號帳戶內，及同具
    犯意聯絡之陳珮玲向友人邱思成所借得之邱思成設於臺灣郵
    政公司00000000000000號帳戶內（黃聖安、梁葉秀蘭、吳桂
    梅、朱建菱、張進發、林許彩玉、陳武義、簡金蓮、邱思成
    涉嫌幫助恐嚇取財部分，另案由檢察官追查），否則賽鴿即
    無法飛回，致【附表二】所示被害人因而心生畏怖，依指示
    於【附表二】所示匯款時間，分別匯入【附表二】所示金額
    至前開帳戶內。林添基於撥打恐嚇電話後，即指示陳珮玲前
    往金融機構提款機，持上述帳戶存簿補登交易明細，以確認
    被害人有無將贖款匯入，再由林添基或許杉來各別持提款卡
    前往郵局或金融機構之自動櫃員機提領贓款，所得則朋分花
    用。
三、嗣經警於95年8 月23日上午5 時起，持本院核發之搜索票及
    臺灣苗栗地方法院檢察署檢察官核發之拘票，至臺北縣鶯歌
    鎮○○里○ 鄰○○○路阿南巷15號陳有德、陳家和住處、桃
    園縣龜山鄉○○路326 巷38號5 樓之2 林添基、陳珮玲住處
    、新竹縣湖口鄉和興村10鄰金華莊26號彭秀樵住處執行搜索
    、拘提，而分別查扣【附表三】所示之林添基、陳家和、陳
    有德、蕭正宏、彭秀樵所有供竊盜及恐嚇取財所用之物，並
    拘提林添基、陳珮玲、陳有德、陳家和、王教修、蕭正宏、
    彭秀樵到案，而循線查獲上情。
四、案經內政部警政署刑事警察局、苗栗縣警察局苗栗分局暨臺
    北縣政府警察局移送臺灣苗栗地方法院檢察署檢察官偵查起
    訴。
      理  由
一、按簡式審判程序之證據調查，不受第159 條第1 項之限制，
    刑事訴訟法第273 條之2 定有明文，是依上開規定，於行簡
    式審判程序之案件，被告以外之人於審判外之陳述，除有其
    他不得作為證據之法定事由外，應認具有證據能力。查本件
    既經裁定適用簡式審判程序，是以下所引用之審判外言詞或
    書面陳述，應均得作為本件之論斷證據。
貳、實體部分：
一、上開犯罪事實，除據被告乙Ｙ○於本院審理時供認在卷外（
    本院卷第165 頁、第172 頁），另據共犯（相對於被告乙Ｙ
    ○而言，於證據法上屬於證人之性質）林添基、陳珮玲、陳
    家和、王教修、蕭正宏、彭秀樵、許杉來等人於警詢、偵查
    及本院審理時；被告陳有德於本院審理時坦承不諱（見臺灣
    苗栗地方法院檢察署95年度偵字第4424號壹卷第12-21 、70
    -7 8、116-123 、145 -146、149-151 頁，貳卷第170- 175
    、183-195 ，肆卷第526-535 、540- 541、548-550 、555-
    55 8、560-561 、588-593 、598-599 、604-607 、619-62
    0 、629-630 頁，同署95年度偵字第4974號壹卷第9-13、1
    8-2 1 頁，本院96年易字第1338卷一第122 頁，本院96年易
    字第1138號卷二第137 頁），核與證人即司法警察鄭鴻志於
    本院96年易字第1338號案件審理時；證人即【附表一】、【
    附表二】所示被害人於警詢中證述之情節大致相符，並有【
    附表一】、【附表二】所示被害人匯款資料、通訊監察書及
    通訊監察譯文在卷可稽，復有如【附表三】所示之扣案物品
    可資佐證，被告乙Ｙ○上開自白，應可採信。是本案事證明
    確，被告乙Ｙ○上開竊盜、恐嚇取財之犯行，均堪認定。
二、論罪科刑之理由：
(一)、新舊法之比較適用：
    被告乙Ｙ○為犯罪事欄一之行為後，修正刑法及刑法施行法
    業於95年7 月1 日施行，修正後刑法第2 條第1 項之規定，
    係規範行為後法律變更所生新舊法律比較適用之準據法，於
    新刑法施行後，應適用新刑法第2 條第1 項之規定，為「從
    舊從輕」之比較。本案涉及法律變更之部分，比較如下：
  1.修正後刑法刪除第55條牽連犯、第56條連續犯之規定，如適
    用數罪併罰之結果，修正後之規定並非有利於被告，應適用
    行為時法律規定。
  2.修正後刑法第28條規定：「二人以上共同實行犯罪之行為者
    ，皆為正犯。」考其立法意旨，係將修正前共同正犯包括陰
    謀共同正犯及預備共同正犯之範圍，縮小在著手實行犯罪概
    念下共同參與行為者為限，始成立共同正犯，爰將「實施」
    修正為「實行」，是以修正後刑法對於共同正犯之範圍與修
    正前已有變更，然本件被告等人均為實行共同正犯，前開修
    正對於被告而言，並無有利或不利之情形。
  3.修正前刑法第47條規定：「受有期徒刑之執行完畢，或無期
    徒刑或有期徒刑之一部之執行而赦免後，五年以內再犯有期
    徒刑以上之罪者，為累犯，加重本刑至二分之一。」修正後
    刑法第47條第1 項規定：「受徒刑之執行完畢，或一部之執
    行而赦免後，五年以內故意再犯有期徒刑以上之罪者，為累
    犯，加重本刑至二分之一。」如再犯者，係故意犯罪，則並
    無有利於行為人，而本件被告係故意為上揭犯行，不論依修
    正前或修正後之規定，均構成累犯，對被告而言並無有利或
    不利之情形。
  4.修正前後刑法關於罰金、易科罰金之規定，經依提高標準及
    換算新臺幣，比較之結果，罰金應以修正前罰金之下限銀元
    10元即新臺幣30元，有利於行為人；易科罰金之折算標準，
    亦以銀元300 元即新臺幣900 元折算壹日，較修正後之以新
    臺幣1000元、2000元、3000元，有利於行為人。
  5.修正前刑法第51條規定第5 款規定：「宣告多數有期徒刑者
    ，於各刑中之最長期以上，各刑合併之刑期以下，定其刑期
    。但不得逾20年」，修正後刑法第51條第5 款規定：「宣告
    多數有期徒刑者，於各刑中之最長期以上，各刑合併之刑期
    以下，定其刑期。但不得逾30年」，比較結果，修正後刑法
    並非較有利於行為人。
  6.綜上，經綜合比較之結果，修正後之規定，並未較有利於被
    告，自應依刑法第2 條第1 項前段之規定，適用行為時之刑
    法處斷。至於被告乙Ｙ○來為上開事實欄二所示之犯行，既
    均發生於刑法修正施行後，自均應逕依修正後刑法加以論處
    ，併予敘明。
(二)、按刑法第346 條第1 項恐嚇取財罪所稱之「恐嚇」，乃指以
    惡害之事，告知他人，使其生畏懼或恐怖心而言，且惡害之
    種類並無限制，不以生命、身體、名譽為限，即便是「財產
    」、個人信用等事項亦屬之；再惡害告知之方法，更不以明
    示者為限，以默示之方法亦可，故凡以言語、文字、舉動，
    甚而利用自己之地位、社會勢力、政治權力，或與其他事實
    相配合而足以使人萌生畏怖或恐怖之念者亦屬之。查【附表
    一】、【附表二】所示之被害人因共犯林添基或被告乙Ｙ○
    以電話通知其等辛苦飼養、價值不菲的賽鴿已遭被告乙Ｙ○
    等人實力控制，若不匯款渠等將無法取回賽鴿，被害人因畏
    懼喪失賽鴿始同意匯款，乙Ｙ○及共犯林添基所為之惡害通
    知，顯然已經足以影響【附表一】、【附表二】所示被害人
    意思決定之自由無疑。
  (三)核被告乙Ｙ○就【附表一】所示行為，均係犯刑法第321 條
    第1 項第3 款之結夥加重竊盜罪、同法第346 條第1 項之恐
    嚇取財罪。被告乙Ｙ○就【附表二】所示竊盜部分所為各次
    竊盜行為，均係犯刑法第321 條第1 項第3 款之結夥加重竊
    盜罪；就【附表二】所示恐嚇取財部分所為各次恐嚇取財行
    為，均係犯同法第346 條第1 項之恐嚇取財罪。
  (四)按共同正犯間，非僅就其自己實施之行為負其責任，並在犯
    意聯絡之範圍內，對於他共同正犯所實施之行為，亦應共同
    負責；又共同實施犯罪行為之人，在合同意思範圍以內，各
    自分擔犯罪行為之一部，相互利用他人之行為，以達其犯罪
    之目的者，即應對於全部所發生之結果，共同負責。查犯罪
    集團為達成擄鴿勒贖之目的，自須分工負責架設捕鴿網竊鴿
    、撥打勒贖電話、領取贓款及釋放鴿子，本案被告乙Ｙ○與
    共犯林添基、陳珮玲、陳有德、陳家和、王教修、蕭正宏、
    彭秀樵、許杉來等人，雖均未就本案每件竊盜及恐嚇取財等
    犯行之每一階段參與，惟其等皆係基於全體共同正犯間犯意
    之聯絡，而分擔竊盜及恐嚇取財等犯行之部分行為；另被告
    乙Ｙ○與共犯林添基、陳珮玲、陳有德、陳家和、王教修、
    蕭正宏、彭秀樵、許杉來等全體共同正犯間，雖部分共同正
    犯間彼此並無直接之聯絡，亦無礙於其等為共同正犯之成立
    。是被告乙Ｙ○與共犯林添基、陳有德、陳家和、王教修、
    蕭正宏、彭秀樵、許杉來等人間，就其等於事實欄一（即【
    附表一】）所示之參與期間內所為之加重竊盜、恐嚇取財犯
    行；被告乙Ｙ○與共犯林添基、陳珮玲、陳有德、陳家和、
    王教修、蕭正宏、彭秀樵、許杉來間，就上揭事實欄二（即
    【附表二】）所示之加重竊盜、恐嚇取財犯行，分別有犯意
    聯絡及行為分擔，均為共同正犯。
  (五)又被告乙Ｙ○與共犯林添基等人每日在【附表一】、【附表
    二】所示地點，捕捉落網賽鴿時，將落網之賽鴿一一取下之
    數個舉動，其所捕捉之賽鴿雖可能分屬不同人所有，然被告
    乙Ｙ○與共犯林添基等人所為之數個舉動，均係出於同一竊
    盜之意思決定，為遂行同一竊盜犯行所為，而在一般社會觀
    念上，應得將其等每日捕捉落網賽鴿之複數舉動，評價為一
    行為，至於被告乙Ｙ○等人於不同日期前往上開地點捕捉賽
    鴿之行為，因已難謂犯罪時間密切關聯，即應予以分別評價
    ，無從將其等於前開期間每日所為之竊盜犯行整體統合評價
    為單一行為，是被告乙Ｙ○等人於【附表一】、【附表二】
    所示同一日期，分別竊取如各該附表所示數被害人賽鴿之行
    為，各係在同一地點，以一個竊取行為，同時侵害數被害人
    之財產法益，為同種想像競合犯，均應依刑法第55條想像競
    合犯之規定，論以刑法第321 條第1 項第4 款加重竊盜之一
    罪。又被告乙Ｙ○等人先後如【附表一】所示竊盜犯行及恐
    嚇取財犯行，均屬時間緊接，所犯分別為構成要件相同之罪
    名，顯均係基於概括犯意反覆為之，應各依修正前刑法第56
    條之規定，各論以一罪，並加重其刑。而被告乙Ｙ○等人係
    利用於【附表一】所竊得之賽鴿來作為恐嚇取財之方法，其
    等所犯連續加重竊盜罪及連續恐嚇取財罪間，有方法、目的
    之牽連關係，應依修正前刑法第55條後段牽連犯之規定，從
    一重之連續恐嚇取財罪處斷。
  (六)被告乙Ｙ○就【附表一】所示之連續恐嚇取財罪及就【附表
    二】所示之各加重竊盜罪、恐嚇取財罪間，因犯意各別，行
    為互殊，均應予分論併罰。另按刑法第56條有關連續犯之規
    定，既已於94年1 月7 日修正公布刪除，並自95年7 月1 日
    起生效施行，而依新法對於具有反覆實施犯罪模式之對應處
    置，除合於「接續犯」或「包括一罪」之情形外，則僅能依
    「數罪併罰」之規定個別處斷。又依最高法院86年度台上字
    第3295號判例意旨，數行為於同時同地或密切接近之時地實
    施，侵害同一之法益，各行為之獨立性極為薄弱，依一般社
    會健全觀念，在時間差距上，難以強行分開，在刑法評價上
    ，以視為數個舉動之接續施行，合為包括之一行為予以評價
    ，較為合理，方屬接續犯之範疇，足見「接續犯」之成立，
    係以時、空密接性為前提要件，即透過對於同一法益之同種
    類侵害行為繼續不間斷之實行，業已稀釋個別行為之獨立性
    ，致使刑法評價時將之視為單一、整體之犯罪行為，以符合
    社會一般人對於行為概念之認知，並與行為人之犯罪目的相
    互結合；至於學理上「包括一罪」概念中之「集合犯」態樣
    ，此即依一般社會通念，特定犯罪行為具有反覆實施之特性
    ，立法者於制定刑罰法律之初，亦已認知該種行為類型之反
    覆性，而有意藉由法條中客觀構成要件之行為要素，涵括上
    開具有反覆實施特性之數個犯罪行為，仍僅接受一次刑法之
    評價為已足。然本案之犯罪類型，或為零星偶一之實施，或
    為長期不間斷的反覆實施，均有其可能性，是自難認立法者
    於制定刑罰法律之初始，即已認知竊盜及恐嚇取財行為必屬
    具反覆性之犯罪，且有意藉由法條中客觀構成要件之行為要
    素，涵括上開具有反覆實施特性之數個犯罪行為。況實務上
    最高法院歷來僅將專以觸犯該等法條之罪，為其日常生活之
    職業者之常業犯，認為其性質上屬多數行為之集合犯，在法
    律上將之擬制為一罪（即學理上稱之實質上一罪，最高法院
    92 年 度台上字第49559 號判決、94年度臺上字第4567號判
    決意旨參照）。而本次刑法修正既依據「刑罰公平原則」之
    考量，刪除有關「連續犯」之規定，並將含有連續犯性質之
    「常業犯」一併全數刪除（參見刑法修正草案總說明），因
    此，有關多次竊盜及多次恐嚇取財犯罪之行為，則應回歸一
    般刑法上行為單、複數之認定，而予論罪科刑，較稱妥適。
    另於修正刪除「連續犯」前，如係屬連續犯之裁判上一罪，
    尚得依修正刪除前刑法第56條規定「加重其刑至二分之一」
    ，然若將刪除「連續犯」之法律適用一概歸類為「集合犯」
    ，則依舊法連續犯之竊盜及恐嚇取財尚得加重其刑至二分之
    一，如修法後僅改論以「集合犯」反不得依法加重其刑，此
    不僅論罪科刑失當，更明顯與本次修法之意旨及精神相違，
    足見，被告乙Ｙ○為【附表二】所示之各行為，應不得論以
    接續犯或集合犯。
  (七)爰審酌被告乙Ｙ○不思以正當途徑謀取財富，竟以設置鴿網
    陷阱竊取他人所有賽鴿，再以電話恐嚇賽鴿鴿主匯入現金之
    方式為之，雖每次恐嚇金額為數千元不等，但期間長達約5
    月，且次數頻繁，危害良善風俗及社會治安，且賽鴿為鴿主
    飼養之寵物或為競賽之飛禽，如不慎落陷阱鴿網中，常受有
    斷翼傷害致競賽能力降低，而賽鴿價值亦隨之銳減，對於被
    害鴿主亦造成重大損害，嚴重漠視他人財產法益，惟念及其
    等犯後均已坦承犯行，表示悔意，態度尚稱良好，於本案之
    之分工角色，參與程度，犯罪情節，暨其動機、目的、生活
    狀況、高中肄業之智識程度、參與期間之長短等一切情狀，
    及其他共同被告於本院96年易字第1138號案件所量處之刑，
    基於平等原則所生效力對於法院裁量權行使之限縮，就【附
    表一】部分，量處被告德源如主文所示之有期徒刑1 年6 月
    ，就【附表二】部分各量處如【附表二】宣告刑度欄內所示
    之刑，及合併量處如主文所示之刑。
  (八)再被告乙Ｙ○所為上述犯行之犯罪時間，均係在中華民國96
    年罪犯減刑條例所定減刑基準日即96年4 月24日之前，且合
    於該條例所定減刑規定之適用，應依該條例第2 條第1 項第
    3 款減其宣告刑2 分之1 。
三、沒收部分：
  (一)按共同正犯因相互間利用他人之行為，以遂行其犯意之實現
    ，本於責任共同之原則，有關沒收部分，對於共犯間供犯罪
    所用之物，自均應為沒收之諭知。本件扣案如【附表三】編
    號1-15、17- 22號所示之物，分別係共同被告林添基、陳家
    和、陳有德、王教修、彭秀樵、蕭正宏所有，且供其等為本
    案恐嚇取財犯行聯繫、命被害人匯款、提領款項所用或犯罪
    預備之物，均經共同被告林添基、陳家和、陳有德、王教修
    、彭秀樵、蕭正宏等人供陳在卷，且有通聯調閱查詢單在卷
    可稽，爰均依刑法第38條第1 項第2 、3 款規定宣告沒收。
    至於【附表三】編號16號所示之現金固為共同被告林添基因
    犯罪所得之物，但因被害人仍得依法請求返還，其所有權並
    不屬於被告，自不得遽予沒收（最高法院40年台非字第5 號
    判例、69年台上字第3699號判例參照）。
  (二)又扣案如【附表四】所示之物，固分別為共同被告林添基、
    陳家和、陳有德、王教修、彭秀樵所有，但無證據證明與本
    案犯行有直接密切關連，故不予宣告沒收。
據上論斷，應依刑事訴訟法第273 條之1 第1 項、第299 條第1
項前段、刑法第2 條第1 項前段、第321 條第1 項第4 款、第34
6 條第1 項、第38條第1 項第2 、3 款、刑法第28條、（修正前
）第56條、（修正前）第55條、（修正前）第51條第5 款，刑法
施行法第1 條之1 第1 項、第2 項前段，中華民國96年罪犯減刑
條例第2 條第1 項第3 款、第7 條、第10條第1 項，判決如主文
。
本案經檢察官陳怡龍到庭執行職務。
中    華    民    國    98    年    12    月    11    日
            刑事第一庭          法  官 林信旭
以上正本證明與原本無異。
如不服本判決應於收受判決後10日內向本院提出上訴書狀，並應
應敘述具體理由。其未敘述上訴理由者，應於上訴期間屆滿後20
日內向本院補提理由書( 均須按他造當事人之人數附繕本) 「切
勿逕送上級法院」。告訴人或被害人如對本判決不服者，應具備
理由請求檢察官上訴，其上訴期間之計算係以檢察官收受判決正
本之日期為準。
                                書記官  黃雅琦
中    華    民    國    98    年    12    月    11    日
本判決附錄之法條：
中華民國刑法第321條（加重竊盜罪）：
犯竊盜罪而有左列情形之一者，處 6 月以上、 5 年以下有期徒
刑：
一、於夜間侵入住宅或有人居住之建築物、船艦或隱匿其內而犯
    之者。
二、毀越門扇、牆垣或其他安全設備而犯之者。
三、攜帶兇器而犯之者。
四、結夥三人以上而犯之者。
五、乘火災、水災或其他災害之際而犯之者。
六、在車站或埠頭而犯之者。
前項之未遂犯罰之。
中華民國刑法第346條（單純恐嚇罪）：
意圖為自己或第三人不法之所有，以恐嚇使人將本人或第三人之
物交付者，處 6 月以上 5 年以下有期徒刑，得併科 1 千元以
下罰金。
以前項方法得財產上不法之利益，或使第三人得之者，亦同。
前二項之未遂犯罰之。
【附表一】：
┌──┬────┬────┬─────┬─────┬─────┬─────┬─────┐
│編號│竊鴿時間│被害人（│恐嚇時間  │匯款時間  │匯款戶名、│被害人筆錄│所犯罪名、│
│    │數    量│匯款人）│          │匯款金額  │帳號      │及匯款單  │宣告刑、減│
│    │        │        │          │          │          │          │刑後之刑  │
├──┼────┼────┼─────┼─────┼─────┼─────┼─────┤
│    │95年3月 │Ｂ○○  │95年3月10 │95年3月10 │李美慧    │偵4424被害│乙Ｙ○共同│
│ 1  │10日2隻 │        │日上午10時│日上午11時│台灣郵政  │人五卷P664│連續犯恐嚇│
│    │        │        │30分許    │4 分      │0000000-  │-666、679 │取財罪，處│
│    │        │        │          │$5010元   │0000000號 │頁        │有期徒刑壹│
│    │        │        │          │          │          │          │年陸月，減│
│    │        │        │          │          │          │          │為有期徒刑│
├──┼────┼────┼─────┼─────┼─────┼─────┤玖月。    │
│    │95年3 月│乙ｅ○  │95年3 月6 │95年3 月6 │李美慧    │偵4424被害│          │
│ 2  │6 日2 隻│        │日中午12時│日下午2時 │台灣郵政  │人五卷P667│          │
│    │        │        │許        │19分$6310 │0000000-  │-669 、680│          │
│    │        │        │          │元        │0000000號 │頁        │          │
├──┼────┼────┼─────┼─────┼─────┼─────┤          │
│ 3  │95年3月 │甲甲○  │95年3月16 │95年3 月17│李美慧    │偵4424被害│          │
│    │6日1隻  │（高榮文│日下午2 時│日上午8 時│台灣郵政  │人八卷    │          │
│    │        │）      │許        │19分許    │0000000-  │P0000-0000│          │
│    │        │        │          │$2105元   │0000000號 │頁        │          │
├──┼────┼────┼─────┼─────┼─────┼─────┤          │
│ 4  │95年3 月│乙宇○  │95年3月8日│95年3 月8 │李美慧    │偵4424被害│          │
│    │8 日某時│        │某時      │日下午1 時│台灣郵政  │人六卷P789│          │
│    │1隻     │        │          │36分$2315 │0000000-  │-791頁    │          │
│    │        │        │          │元        │0000000號 │（只有匯款│          │
│    │        │        │          │          │          │單）      │          │
├──┼────┼────┼─────┼─────┼─────┼─────┤          │
│ 5  │95年3 月│乙Ｗ○  │95年3 月8 │95年3 月8 │李美慧    │偵4424被害│          │
│    │8 日3 隻│（宗信仁│日        │日中午12時│台灣郵政  │人六卷P807│          │
│    │        │）      │          │43分$17010│0000000-  │-813頁    │          │
│    │        │        │          │元        │0000000號 │          │          │
├──┼────┼────┼─────┼─────┼─────┼─────┤          │
│ 6  │95年3 月│ｉ○○  │95年3 月8 │95年3 月8 │李美慧    │偵4424被害│          │
│    │8 日1 隻│（李祖成│日上午10時│日下午1 時│台灣郵政  │人八卷    │          │
│    │        │）      │          │29分$2050 │0000000-  │P0000-0000│          │
│    │        │        │          │元（起訴書│0000000號 │頁        │          │
│    │        │        │          │誤載為$201│          │          │          │
│    │        │        │          │0元）     │          │          │          │
├──┼────┼────┼─────┼─────┼─────┼─────┤          │
│ 7  │95年3 月│甲ｏ○  │95年3 月8 │95年3 月8 │李美慧    │偵4424被害│          │
│    │8 日2隻 │        │日上午11時│日中午12時│台灣郵政  │人七卷    │          │
│    │        │        │30分      │36分$5510 │0000000-  │P0000-0000│          │
│    │        │        │          │元        │0000000號 │頁        │          │
│    │        │        │          │          │          │          │          │
├──┼────┼────┼─────┼─────┼─────┼─────┤          │
│    │95年3 月│甲Ｆ○  │95年3 月10│95年3 月10│李美慧    │偵4424被害│          │
│ 8  │10日4隻 │        │日上午10時│日上午10時│台灣郵政  │人一卷P40-│          │
│    │        │        │許        │49分      │0000000-  │43頁      │          │
│    │        │        │          │$11015元  │0000000號 │          │          │
├──┼────┼────┼─────┼─────┼─────┼─────┤          │
│ 9  │95年3月 │乙ｊ○  │95年3月10 │95年3月10 │李美慧    │偵4424被害│          │
│    │10日5隻 │        │日中午12時│日下午1時 │台灣郵政  │人四卷P597│          │
│    │        │        │許        │19分$10010│0000000-  │-600頁    │          │
│    │        │        │          │元        │0000000號 │          │          │
├──┼────┼────┼─────┼─────┼─────┼─────┤          │
│ 10 │95年3月 │甲戊○  │95年3月10 │95年3月10 │李美慧    │偵4424被害│          │
│    │10日4隻 │        │日上午11時│日中午12時│台灣郵政  │人五卷P670│          │
│    │        │        │30分許    │42分$11010│0000000-  │-672 、681│          │
│    │        │        │          │元        │0000000號 │頁        │          │
├──┼────┼────┼─────┼─────┼─────┼─────┤          │
│ 11 │95年3月 │甲Ｋ○  │95年3月10 │95年3月10 │李美慧    │偵4424被害│          │
│    │10日1隻 │        │日上午10時│日上午10時│台灣郵政  │人五卷P720│          │
│    │        │        │20分許    │58分$2310 │0000000-  │-724頁    │          │
│    │        │        │          │元        │0000000號 │          │          │
├──┼────┼────┼─────┼─────┼─────┼─────┤          │
│    │95年3 月│甲ｚ○  │95年3 月11│95年3 月13│李美慧    │偵4424被害│          │
│ 12 │10日2隻 │        │日上午6 時│日下午1 時│台灣郵政  │人一卷P2-5│          │
│    │        │        │許        │許$4000元 │0000000-  │頁        │          │
│    │        │        │          │          │0000000號 │          │          │
│    │        │        │          │          │          │          │          │
├──┼────┼────┼─────┼─────┼─────┼─────┤          │
│ 13 │95年3 月│甲Ｚ○  │95年3月13 │95年3 月13│李美慧    │偵4424被害│          │
│    │13日1隻 │        │日上午8時 │日上午9時 │台灣郵政  │人四卷P508│          │
│    │        │        │許        │許$2528元 │0000000-  │-511頁    │          │
│    │        │        │          │          │0000000號 │          │          │
├──┼────┼────┼─────┼─────┼─────┼─────┤          │
│ 14 │95年3 月│Ｘ○○  │95年3月13 │95年3月13 │李美慧    │偵4424被害│          │
│    │13日1隻 │        │日上午9時 │日上午10時│台灣郵政  │人四卷P536│          │
│    │        │        │許        │10分許    │0000000-  │-539頁    │          │
│    │        │        │          │$2030元   │0000000號 │          │          │
├──┼────┼────┼─────┼─────┼─────┼─────┤          │
│ 15 │95年3 月│Ｓ○○  │95年3月13 │95年3月13 │李美慧    │偵4424被害│          │
│    │13日1隻 │        │日上午10時│日上午10時│台灣郵政  │人四卷P572│          │
│    │        │        │許        │31分許    │0000000-  │-575頁    │          │
│    │        │        │          │$2020元   │0000000號 │          │          │
├──┼────┼────┼─────┼─────┼─────┼─────┤          │
│ 16 │95年3 月│Ｖ○○  │95年3月13 │95年3月13 │李美慧    │偵4424被害│          │
│    │13日3隻 │        │日上午8時 │日上午8時 │台灣郵政  │人四卷P584│          │
│    │        │        │許        │50分、下午│0000000-  │-588頁    │          │
│    │        │        │          │1時38分許 │0000000號 │（匯款單2 │          │
│    │        │        │          │$3000+1530│          │張）      │          │
│    │        │        │          │元        │          │          │          │
├──┼────┼────┼─────┼─────┼─────┼─────┤          │
│ 17 │95年3月 │Ｕ○○  │95年3月16 │95年3月16 │李美慧    │偵4424被害│          │
│    │16日 (起│        │日下午1時 │日下午2時 │台灣郵政  │人五卷P642│          │
│    │訴書誤載│        │許        │25分許    │0000000-  │-646頁    │          │
│    │為13日) │        │          │$2325元   │0000000號 │          │          │
│    │1隻     │        │          │          │          │          │          │
├──┼────┼────┼─────┼─────┼─────┼─────┤          │
│ 18 │95年3 月│ｐ○○  │95年3月13 │95年3月13 │李美慧    │偵4424被害│          │
│    │13日1隻 │        │日        │日下午1 時│台灣郵政  │人六卷P849│          │
│    │        │        │          │55分      │0000000-  │-853頁    │          │
│    │        │        │          │$2020元   │0000000號 │          │          │
├──┼────┼────┼─────┼─────┼─────┼─────┤          │
│ 19 │95年3 月│ｖ○○  │95年3 月15│95年3 月15│李美慧    │偵4424被害│          │
│    │15日1隻 │        │日中午12時│日下午2 時│台灣郵政  │人二卷    │          │
│    │        │        │30分許    │9 分許    │0000000-  │P219-222頁│          │
│    │        │        │          │$2350 元  │0000000號 │          │          │
├──┼────┼────┼─────┼─────┼─────┼─────┤          │
│ 20 │95年3 月│甲Ｕ○  │95年3 月15│95年3月15 │李美慧    │偵4424被害│          │
│    │15日1隻 │        │日上午10時│日下午1時 │台灣郵政  │人四卷P516│          │
│    │        │        │許        │22分許    │0000000-  │-519頁    │          │
│    │        │        │          │$2121元   │0000000號 │          │          │
├──┼────┼────┼─────┼─────┼─────┼─────┤          │
│ 21 │95年3 月│ｈ○○  │95年3 月15│95年3月15 │李美慧    │偵4424被害│          │
│    │15日2隻 │        │日上午10時│日下午1時 │台灣郵政  │人四卷P520│          │
│    │        │        │許        │56分許    │0000000-  │-523頁    │          │
│    │        │        │          │$4545元   │0000000號 │          │          │
├──┼────┼────┼─────┼─────┼─────┼─────┤          │
│ 22 │95年3 月│乙天○  │95年3 月15│95年3月15 │李美慧    │偵4424被害│          │
│    │15日2隻 │        │日上午11時│日中午12時│台灣郵政  │人五卷P673│          │
│    │        │        │45分許    │42分許    │0000000-  │-675、682 │          │
│    │        │        │          │$5050元   │0000000號 │頁        │          │
├──┼────┼────┼─────┼─────┼─────┼─────┤          │
│ 23 │95年3 月│巳○○  │95年3 月15│95年3月15 │李美慧    │偵4424被害│          │
│    │15日1 隻│        │日        │日下午1 時│台灣郵政  │人六卷P792│          │
│    │        │        │          │35分許    │0000000-  │-796頁    │          │
│    │        │        │          │$2626 元  │0000000號 │          │          │
├──┼────┼────┼─────┼─────┼─────┼─────┤          │
│ 24 │95年3月 │Ｇ○○○│95年3月15 │95年3月15 │李美慧    │偵4424被害│          │
│    │15日    │        │日        │日下午2 時│台灣郵政  │人六卷P834│          │
│    │        │        │          │15 分許   │0000000-  │-838頁    │          │
│    │        │        │          │$2030元   │0000000號 │          │          │
├──┼────┼────┼─────┼─────┼─────┼─────┤          │
│ 25 │95年3 月│呂培倉  │95年3 月14│95年3月15 │李美慧    │偵4424被害│          │
│    │15日1 隻│        │日        │日上午9 時│台灣郵政  │人六卷P844│          │
│    │        │        │          │53分許    │0000000-  │-848頁    │          │
│    │        │        │          │$2010元   │0000000號 │          │          │
├──┼────┼────┼─────┼─────┼─────┼─────┤          │
│ 26 │95年3 月│乙Ｉ○  │95年3 月15│95年3月15 │李美慧    │偵4424被害│          │
│    │15日1 隻│        │日上午8 時│日上午10時│台灣郵政  │人八卷    │          │
│    │        │        │40分許    │8分許     │0000000-  │P0000-0000│          │
│    │        │        │          │$2320元   │0000000號 │頁        │          │
├──┼────┼────┼─────┼─────┼─────┼─────┤          │
│    │95年3 月│戊○○  │95年3 月16│95年3 月16│李美慧    │偵4424被害│          │
│ 27 │16日1 隻│        │日中午12時│日下午1 時│台灣郵政  │人二卷    │          │
│    │        │        │30分許    │51分許    │0000000-  │P199-202頁│          │
│    │        │        │          │$2310 元  │0000000號 │，        │          │
│    │        │        │          │          │          │偵4424被害│          │
│    │        │        │          │          │          │人五卷    │          │
│    │        │        │          │          │          │P632-636頁│          │
├──┼────┼────┼─────┼─────┼─────┼─────┤          │
│    │95年3 月│ｇ○○  │95年3 月16│95年3 月16│李美慧    │偵4424被害│          │
│ 28 │16日1 隻│        │日中午12時│日下午3 時│台灣郵政  │人二卷    │          │
│    │        │        │10分許    │02分許    │0000000-  │P211-214頁│          │
│    │        │        │          │$2345元   │0000000號 │          │          │
├──┼────┼────┼─────┼─────┼─────┼─────┤          │
│ 29 │95年3 月│乙Ａ○  │95年3月16 │95年3 月16│李美慧    │偵4424被害│          │
│    │16日1 隻│        │日中午12時│日下午3 時│台灣郵政  │人四卷P500│          │
│    │        │        │許        │23分許    │0000000-  │-503頁    │          │
│    │        │        │          │$2301元   │0000000號 │          │          │
├──┼────┼────┼─────┼─────┼─────┼─────┤          │
│ 30 │95年3月 │乙ｃ○  │95年3月16 │95年3月16 │李美慧    │偵4424被害│          │
│    │16日1隻 │        │日上午11時│日下午4時 │台灣郵政  │人四卷P544│          │
│    │        │        │許        │8分許     │0000000-  │-547頁    │          │
│    │        │        │          │$2222元   │0000000號 │          │          │
├──┼────┼────┼─────┼─────┼─────┼─────┤          │
│ 31 │95年3月 │乙巳○  │95年3月16 │95年3月16 │李美慧    │偵4424被害│          │
│    │16日2隻 │        │日中午12時│日下午2時 │台灣郵政  │人四卷P601│          │
│    │        │        │許        │39分許    │0000000-  │-604頁    │          │
│    │        │        │          │$4215元   │0000000號 │          │          │
├──┼────┼────┼─────┼─────┼─────┼─────┤          │
│ 32 │95年3月 │甲丙○  │95年3月16 │95年3月16 │李美慧    │偵4424被害│          │
│    │16日2隻 │        │日下午1時 │日下午4時 │台灣郵政  │人五卷P657│          │
│    │        │        │許        │7分許     │0000000-  │-661頁    │          │
│    │        │        │          │$5220元   │0000000號 │          │          │
├──┼────┼────┼─────┼─────┼─────┼─────┤          │
│ 33 │95年3月 │ｃ○○  │95年3月16 │95年3月16 │李美慧    │偵4424被害│          │
│    │16日1隻 │        │日        │日下午1 時│台灣郵政  │人六卷P797│          │
│    │        │        │          │11分許    │0000000-  │-801頁    │          │
│    │        │        │          │$2305元   │0000000號 │          │          │
├──┼────┼────┼─────┼─────┼─────┼─────┤          │
│ 34 │95年3月 │ｔ○○  │95年3月16 │95年3月16 │李美慧    │偵4424 被 │          │
│    │16日1隻 │        │日12時許  │日下午3 時│台灣郵政  │害人七卷  │          │
│    │        │        │          │11分許    │0000000-  │P988-992  │          │
│    │        │        │          │$1700 元  │0000000號 │          │          │
├──┼────┼────┼─────┼─────┼─────┼─────┤          │
│    │95年3 月│玄○○  │95年3月17 │95年3 月17│李美慧    │偵4424被害│          │
│ 35 │17日1隻 │        │日下午1 時│日下午2時1│台灣郵政  │人一卷P115│          │
│    │        │        │許        │分許$2020 │0000000-  │-118頁    │          │
│    │        │        │          │元        │0000000號 │          │          │
├──┼────┼────┼─────┼─────┼─────┼─────┤          │
│ 36 │95年3月 │亥○○  │95年3月17 │95年3月17 │李美慧    │偵4424被害│          │
│    │17日1隻 │        │日中午12時│日中午12時│台灣郵政  │人三卷P370│          │
│    │        │        │許        │49分許    │0000000-  │-372、375 │          │
│    │        │        │          │$2010元   │0000000號 │頁        │          │
├──┼────┼────┼─────┼─────┼─────┼─────┤          │
│    │95年3月 │甲ｉ○  │95年3月17 │95年3月17 │李美慧    │偵4424被害│          │
│ 37 │17日1隻 │        │日中午12時│日下午2時 │台灣郵政  │人四卷P512│          │
│    │        │        │許        │28分許    │0000000-  │-515頁    │          │
│    │        │        │          │$2230元   │0000000號 │          │          │
├──┼────┼────┼─────┼─────┼─────┼─────┤          │
│ 38 │95年3月 │乙亥○  │95年3月17 │95年3月17 │李美慧    │偵4424被害│          │
│    │17日1隻 │        │日        │日上午8 時│台灣郵政  │人六卷P802│          │
│    │        │        │          │58分許    │0000000-  │-806頁    │          │
│    │        │        │          │$2000元   │0000000號 │          │          │
├──┼────┼────┼─────┼─────┼─────┼─────┤          │
│ 39 │95年3月 │Ｚ○○  │95年3月17 │95年3月17 │李美慧    │偵4424被害│          │
│    │17日1隻 │        │日上午9 時│日上午10時│台灣郵政  │人七卷    │          │
│    │        │        │許        │41分許    │0000000-  │P0000-0000│          │
│    │        │        │          │$1820元   │0000000號 │頁        │          │
├──┼────┼────┼─────┼─────┼─────┼─────┤          │
│ 40 │95年3月 │甲Ｔ○  │95年3月17 │95年3月17 │李美慧    │偵4424被害│          │
│    │17日1隻 │        │日上午9 時│日上午9 時│台灣郵政  │人八卷    │          │
│    │        │        │許        │24分許    │0000000-  │P0000-0000│          │
│    │        │        │          │$2219元   │0000000號 │頁        │          │
├──┼────┼────┼─────┼─────┼─────┼─────┤          │
│ 41 │95年3月 │黃文  │95年3月17 │95年3月17 │李美慧    │偵4424 被 │          │
│    │17日1隻 │        │日中午12時│日下午2時 │台灣郵政  │害人三卷  │          │
│    │        │        │30分許    │24分許    │0000000-  │P475-477、│          │
│    │        │        │          │$2222元   │0000000號 │479頁     │          │
│    │        │        │          │          │          │          │          │
│    │        │        │          │          │          │          │          │
├──┼────┼────┼─────┼─────┼─────┼─────┤          │
│    │95年3 月│甲卯○  │95年3 月20│95年3 月20│李美慧    │偵4424被害│          │
│ 42 │20日1隻 │        │日上午10  │日下午2 時│台灣郵政  │人一卷P111│          │
│    │        │        │時許      │3 分      │0000000-  │-114頁    │          │
│    │        │        │          │$1500元   │0000000號 │          │          │
├──┼────┼────┼─────┼─────┼─────┼─────┤          │
│ 43 │95年3 月│甲寅○  │95年3 月19│95年3 月20│李美慧    │偵4424被害│          │
│    │19日1隻 │        │日        │日上午9時3│台灣郵政  │人六卷P960│          │
│    │        │        │          │6 分$2330 │0000000-  │-964頁    │          │
│    │        │        │          │元（起訴書│0000000號 │          │          │
│    │        │        │          │誤載為2630│          │          │          │
│    │        │        │          │元）      │          │          │          │
├──┼────┼────┼─────┼─────┼─────┼─────┤          │
│ 44 │95年3 月│乙ｈ○  │95年3 月20│95年3 月20│李美慧    │偵4424被害│          │
│    │20日2 隻│        │日上午8 時│日上午9 時│台灣郵政  │人八卷    │          │
│    │        │        │30分      │24分$5520 │0000000-  │P0000-0000│          │
│    │        │        │          │元        │0000000號 │頁        │          │
├──┼────┼────┼─────┼─────┼─────┼─────┤          │
│    │95年3 月│顏繪恩（│95年3 月  │95年3 月28│李美慧    │偵4424被害│          │
│ 45 │27日4隻 │原名顏秀│27日中午  │日下午2 時│台灣郵政  │人一卷P95-│          │
│    │        │春）    │12時許    │33分許    │0000000-  │98頁      │          │
│    │        │        │          │$10010元  │0000000號 │          │          │
├──┼────┼────┼─────┼─────┼─────┼─────┤          │
│ 46 │95年3 月│乙Ｄ○  │95年3 月27│95年3 月29│李美慧    │偵4424被害│          │
│    │27日1隻 │        │日中午11時│日上午8 時│台灣郵政  │人七卷P105│          │
│    │        │        │許        │30分許    │0000000-  │8-1262頁，│          │
│    │        │        │          │$2828元   │0000000號 │偵4424被害│          │
│    │        │        │          │          │          │人一卷    │          │
│    │        │        │          │          │          │P99-102頁 │          │
├──┼────┼────┼─────┼─────┼─────┼─────┤          │
│    │95年3 月│壬○○  │95年3 月28│95年3 月28│李美慧    │偵4424被害│          │
│ 47 │28日5隻 │        │日下午1 時│日下午2 時│台灣郵政  │人一卷P103│          │
│    │        │        │30分許    │19分許    │0000000-  │-106頁    │          │
│    │        │        │          │$10020元  │0000000號 │          │          │
├──┼────┼────┼─────┼─────┼─────┼─────┤          │
│    │95年3 月│Ｃ○○  │95年3月28 │95年3月28 │李美慧    │偵4424 被 │          │
│ 48 │28日1隻 │        │日        │日上午11時│台灣郵政  │害人三卷  │          │
│    │        │        │          │39分許    │0000000-  │P401-405頁│          │
│    │        │        │          │$2610元   │0000000號 │          │          │
├──┼────┼────┼─────┼─────┼─────┼─────┤          │
│ 49 │95年3 月│甲ｒ○  │95年3月28 │95年3月28 │李美慧    │偵4424被害│          │
│    │28日2隻 │        │日上午10時│日上午11時│台灣郵政  │人四卷P576│          │
│    │        │        │許        │16分許    │0000000-  │-579頁    │          │
│    │        │        │          │$5510元   │0000000號 │          │          │
├──┼────┼────┼─────┼─────┼─────┼─────┤          │
│ 50 │95年3 月│乙Ｐ○  │95年3月28 │95年3月28 │李美慧    │偵4424被害│          │
│    │28日1隻 │        │日上午10時│日下午1 時│台灣郵政  │人五卷P710│          │
│    │        │        │30分許    │56分許    │0000000-  │-714頁    │          │
│    │        │        │          │$2520元   │0000000號 │          │          │
├──┼────┼────┼─────┼─────┼─────┼─────┤          │
│ 51 │95年3 月│ｙ○○  │95年3月28 │95年3月28 │李美慧    │偵4424 被 │          │
│    │28日4 隻│        │日下午1 時│日下午2 時│台灣郵政  │害人七卷  │          │
│    │        │        │30分許    │3分許     │0000000-  │P0000-0000│          │
│    │        │        │          │$18030元  │0000000號 │          │          │
├──┼────┼────┼─────┼─────┼─────┼─────┤          │
│ 52 │95年3 月│甲Ｃ○  │95年3月28 │95年3月28 │李美慧    │偵4424 被 │          │
│    │28日1隻 │        │日上午10時│日上午11時│台灣郵政  │害人七卷  │          │
│    │        │        │30分許    │13分許    │0000000-  │P0000-0000│          │
│    │        │        │          │$2510元   │0000000號 │          │          │
├──┼────┼────┼─────┼─────┼─────┼─────┤          │
│    │95年3 月│甲丁○  │95年3 月29│95年3 月29│李美慧    │偵4424被害│          │
│ 53 │29日2 隻│        │日上午11時│日下午2 時│台灣郵政  │人二卷    │          │
│    │        │        │30分許    │23分許    │0000000-  │P227-230頁│          │
│    │        │        │          │$5050 元  │0000000號 │          │          │
├──┼────┼────┼─────┼─────┼─────┼─────┤          │
│    │95年3 月│甲玄○  │95年3 月29│95年3 月29│李美慧    │偵4424被害│          │
│ 54 │29日2 隻│        │日上午8 時│日上午8 時│台灣郵政  │人二卷    │          │
│    │        │        │許        │25分許    │0000000-  │P231-234頁│          │
│    │        │        │          │$5525 元  │0000000號 │          │          │
├──┼────┼────┼─────┼─────┼─────┼─────┤          │
│    │95年3 月│甲ｈ○  │95年3 月  │95年3 月30│李美慧    │偵4424被害│          │
│ 55 │30日1隻 │        │30日上午9 │日上午9 時│台灣郵政  │人一卷P32-│          │
│    │        │        │時許      │32分$2800 │0000000-  │35頁，    │          │
│    │        │        │          │元        │0000000號 │偵4424 被 │          │
│    │        │        │          │          │          │害人三卷  │          │
│    │        │        │          │          │          │P340-342、│          │
│    │        │        │          │          │          │355頁     │          │
├──┼────┼────┼─────┼─────┼─────┼─────┤          │
│ 56 │95年3 月│甲ｓ○  │95年3月30 │95年3 月30│李美慧    │偵4424被害│          │
│    │30日1隻 │        │日上午8 時│日上午9 時│台灣郵政  │人一卷P36-│          │
│    │        │        │30分許    │28分$2830 │0000000-  │39頁，    │          │
│    │        │        │          │元        │0000000號 │偵4424 被 │          │
│    │        │        │          │          │          │害人七卷  │          │
│    │        │        │          │          │          │P0000-0000│          │
│    │        │        │          │          │          │、1019頁  │          │
├──┼────┼────┼─────┼─────┼─────┼─────┤          │
│ 57 │95年3 月│甲辛○  │95年3 月30│95年3 月30│李美慧    │偵4424被害│          │
│    │30日1 隻│        │日上午8時 │日上午9 時│台灣郵政  │人一卷P44-│          │
│    │        │        │許        │40分      │0000000-  │47頁，    │          │
│    │        │        │          │$2825元   │0000000號 │偵4424被害│          │
│    │        │        │          │          │          │人三卷P343│          │
│    │        │        │          │          │          │-345、356 │          │
│    │        │        │          │          │          │頁        │          │
├──┼────┼────┼─────┼─────┼─────┼─────┤          │
│ 58 │95年3 月│ｌ○○  │95年3 月30│95年3 月30│李美慧    │偵4424被害│          │
│    │30日1隻 │        │日上午9 時│日上午9 時│台灣郵政  │人一卷P48-│          │
│    │        │        │許        │24分      │0000000-  │51頁，    │          │
│    │        │        │          │$2805元   │0000000號 │偵4424被害│          │
│    │        │        │          │          │          │人七卷    │          │
│    │        │        │          │          │          │P0000-0000│          │
│    │        │        │          │          │          │、1021頁  │          │
├──┼────┼────┼─────┼─────┼─────┼─────┤          │
│ 59 │95年4月 │乙己○  │95年4月1日│95年4月1日│李美慧    │偵4424被害│          │
│    │1日1隻  │        │上午11時30│上午11時58│台灣郵政  │人五卷P637│          │
│    │        │        │分許      │分$2810元 │0000000-  │-641頁    │          │
│    │        │        │          │          │0000000號 │          │          │
├──┼────┼────┼─────┼─────┼─────┼─────┤          │
│ 60 │95年4月1│乙Ｆ○  │95年4月1日│95年4月1日│李美慧    │偵4424被害│          │
│    │日1隻   │        │上午12時1 │上午12時1 │台灣郵政  │人八卷    │          │
│    │        │        │分許      │分$2815元 │0000000-  │P0000-0000│          │
│    │        │        │          │          │0000000號 │頁        │          │
├──┼────┼────┼─────┼─────┼─────┼─────┤          │
│    │95年4 月│乙ｌ○  │95年4 月3 │95年4 月3 │李美慧    │偵4424被害│          │
│ 61 │3日1 隻 │        │日上午10時│日下午1 時│台灣郵政  │人二卷    │          │
│    │        │        │30分許    │19分$2015 │0000000-  │P207-210頁│          │
│    │        │        │          │元        │0000000號 │          │          │
├──┼────┼────┼─────┼─────┼─────┼─────┤          │
│ 62 │95年4 月│ａ○○  │95年4月3日│95年4月3日│李美慧    │偵4424被害│          │
│    │3日3 隻 │        │上午8時許 │上午9時23 │台灣郵政  │人四卷P540│          │
│    │        │        │          │分$6020元 │0000000-  │-543頁    │          │
│    │        │        │          │          │0000000號 │          │          │
├──┼────┼────┼─────┼─────┼─────┼─────┤          │
│ 63 │95年4月3│甲ｎ○  │95年4月3日│95年4月3日│李美慧    │偵4424被害│          │
│    │日1隻   │        │          │下午3 時58│台灣郵政  │人六卷P843│          │
│    │        │        │          │分$2830 元│0000000-  │頁（只有匯│          │
│    │        │        │          │          │0000000號 │款單）    │          │
├──┼────┼────┼─────┼─────┼─────┼─────┤          │
│ 64 │95年4 月│Ｑ○○  │95年4 月3 │95年4月3日│李美慧    │偵4424被害│          │
│    │3日1隻  │（李子浚│日上午10時│上午10時24│台灣郵政  │人八卷    │          │
│    │        │）      │分        │分$2200 元│0000000-  │P0000-0000│          │
│    │        │        │          │          │0000000號 │頁        │          │
├──┼────┼────┼─────┼─────┼─────┼─────┤          │
│ 65 │95年4 月│丙○○  │95年4 月3 │95年4月3日│李美慧    │偵4424被害│          │
│    │3日1隻  │        │日上午8 時│上午9 時14│台灣郵政  │人八卷    │          │
│    │        │        │分        │分$2010 元│0000000-  │P0000-0000│          │
│    │        │        │          │          │0000000號 │頁        │          │
├──┼────┼────┼─────┼─────┼─────┼─────┤          │
│    │95年4 月│乙丙○  │95年4 月  │95年4 月4 │李美慧    │偵4424被害│          │
│ 66 │4日1隻  │        │4 日上午  │日中午12時│台灣郵政  │人一卷P151│          │
│    │        │        │11時50分  │59分許    │0000000-  │-154頁    │          │
│    │        │        │          │$2610元   │0000000號 │          │          │
├──┼────┼────┼─────┼─────┼─────┼─────┤          │
│    │95年4 月│江阿煉  │95年4 月  │95年4 月6 │李美慧    │偵4424被害│          │
│ 67 │4日1隻  │        │4 日上午  │日上午9 時│台灣郵政  │人一卷    │          │
│    │        │        │11時30分  │25分許    │0000000-  │P155-158頁│          │
│    │        │        │          │$2310 元  │0000000號 │          │          │
├──┼────┼────┼─────┼─────┼─────┼─────┤          │
│ 68 │95年4 月│乙ｂ○  │95年4 月5 │95年4 月6 │李美慧    │偵4424被害│          │
│    │4日3隻  │        │日上午11時│日上午8 時│台灣郵政  │人一卷    │          │
│    │        │        │許        │15分許    │0000000-  │P159-162頁│          │
│    │        │        │          │$8510 元  │0000000號 │          │          │
│    │        │        │          │          │          │          │          │
├──┼────┼────┼─────┼─────┼─────┼─────┤          │
│    │95年4 月│江富誠  │95年4 月4 │95年4 月4 │李美慧    │偵4424被害│          │
│ 69 │4 日    │        │日中午12時│日下午1 時│台灣郵政  │人一卷    │          │
│    │4隻     │        │          │28分      │0000000-  │P167-170頁│          │
│    │        │        │          │$9020元   │0000000號 │          │          │
├──┼────┼────┼─────┼─────┼─────┼─────┤          │
│ 70 │95年4月4│未○○  │95年4 月4 │95年4 月4 │李美慧    │偵4424被害│          │
│    │日      │        │日中午12時│日下午3時 │台灣郵政  │人四卷P504│          │
│    │1隻     │        │許        │13分$2530 │0000000-  │-507頁    │          │
│    │        │        │          │元        │0000000號 │          │          │
├──┼────┼────┼─────┼─────┼─────┼─────┤          │
│ 71 │95年4月4│Ｒ○○  │95年4 月4 │95年4月4日│李美慧    │偵4424被害│          │
│    │日      │        │日上午10時│上午10時40│台灣郵政  │人五卷P647│          │
│    │1隻     │        │許        │分$2510 元│0000000-  │-651頁    │          │
│    │        │        │          │          │0000000號 │          │          │
├──┼────┼────┼─────┼─────┼─────┼─────┤          │
│ 72 │95年4月4│乙ｄ○  │95年4 月4 │95年4月4日│李美慧    │偵4424被害│          │
│    │日      │        │日        │下午1 時12│台灣郵政  │人六卷    │          │
│    │3隻     │        │          │分$6010 元│0000000-  │P933-936頁│          │
│    │        │        │          │          │0000000號 │          │          │
├──┼────┼────┼─────┼─────┼─────┼─────┤          │
│ 73 │95年4月4│宙○○  │95年4 月4 │95年4月4日│李美慧    │偵4424被害│          │
│    │日      │        │日        │下午1 時14│台灣郵政  │人六卷P955│          │
│    │2隻     │        │          │分$6510元 │0000000-  │-959頁    │          │
│    │        │        │          │          │0000000號 │          │          │
├──┼────┼────┼─────┼─────┼─────┼─────┤          │
│    │95年4 月│乙戌○  │95年4 月5 │95年4 月6 │李美慧    │偵4424被害│          │
│ 74 │5日     │        │日中午12時│日上午10時│台灣郵政  │人一卷P87-│          │
│    │1隻     │        │許        │3分$2816元│0000000-  │90頁      │          │
│    │        │        │          │          │0000000號 │          │          │
├──┼────┼────┼─────┼─────┼─────┼─────┤          │
│    │95年4 月│乙地○  │95年4 月5 │95年4 月6 │李美慧    │偵4424被害│          │
│ 75 │5日1隻  │        │日下午1時 │日上午9 時│台灣郵政  │人一卷P147│          │
│    │        │        │許        │13分$2007 │0000000-  │-150頁    │          │
│    │        │        │          │元        │0000000號 │          │          │
├──┼────┼────┼─────┼─────┼─────┼─────┤          │
│    │95年4 月│卯○○  │95年4 月5 │95年4 月6 │李美慧    │偵4424被害│          │
│ 76 │5 日    │        │日上午11時│日上午8 時│台灣郵政  │人一卷    │          │
│    │1隻     │        │$2817 元  │7 分      │0000000-  │P163-166頁│          │
│    │        │        │          │$2817元   │0000000號 │          │          │
├──┼────┼────┼─────┼─────┼─────┼─────┤          │
│    │95年4 月│甲癸○  │95年4 月6 │95年4 月6 │李美慧    │偵4424被害│          │
│ 77 │6日1隻  │        │日上午8 時│日上午9 時│台灣郵政  │人一卷P107│          │
│    │        │        │50分許    │51分$2315 │0000000-  │-110頁    │          │
│    │        │        │          │元        │0000000號 │          │          │
├──┼────┼────┼─────┼─────┼─────┼─────┤          │
│    │95年4 月│甲戌○  │95年4 月6 │95年4 月6 │李美慧    │偵4424被害│          │
│ 78 │6日1隻  │        │日上午9 時│日上午10時│台灣郵政  │人一卷P143│          │
│    │        │        │30分許    │14分許    │0000000-  │-146頁，  │          │
│    │        │        │          │$2550元   │0000000號 │偵4424 被 │          │
│    │        │        │          │          │          │害人七卷  │          │
│    │        │        │          │          │          │P0000-0000│          │
├──┼────┼────┼─────┼─────┼─────┼─────┤          │
│ 79 │95年4 月│甲Ｈ○  │95年4 月6 │95年4 月6 │李美慧    │偵4424被害│          │
│    │6日1隻  │        │日上午11時│日上午12時│台灣郵政  │人二卷    │          │
│    │        │        │許        │2 分許    │0000000-  │P195-198頁│          │
│    │        │        │          │$2525 元  │0000000號 │          │          │
├──┼────┼────┼─────┼─────┼─────┼─────┤          │
│ 80 │95年4 月│甲ｅ○（│95年4 月6 │95年4 月6 │李美慧    │偵4424被害│          │
│    │6日1隻  │徐慧玫）│日中午12時│日中午12時│台灣郵政  │人四卷P593│          │
│    │        │        │許        │許$2530元 │0000000-  │-596頁    │          │
│    │        │        │          │          │0000000號 │          │          │
├──┼────┼────┼─────┼─────┼─────┼─────┤          │
│ 81 │95年4 月│ｏ○○  │95年4 月5 │95年4 月6 │李美慧    │偵4424被害│          │
│    │5日1隻  │        │日上午11時│日上午11時│台灣郵政  │人一卷P91-│          │
│    │        │        │30分許    │38分許    │0000000-  │94頁，    │          │
│    │        │        │          │$2810 元  │0000000號 │偵4424被害│          │
│    │        │        │          │          │          │人五卷P715│          │
│    │        │        │          │          │          │-719頁    │          │
├──┼────┼────┼─────┼─────┼─────┼─────┤          │
│ 82 │95年4 月│Ｏ○○  │95年4 月  │95年4 月6 │李美慧    │偵4424 被 │          │
│    │6日1隻  │        │6 日上午10│日上午11時│台灣郵政  │害人七卷  │          │
│    │        │        │時30分許  │36分許    │0000000-  │P0000-0000│          │
│    │        │        │          │$2815 元  │0000000號 │、1020    │          │
├──┼────┼────┼─────┼─────┼─────┼─────┤          │
│ 83 │95年4 月│乙黃○（│95年4 月  │95年4 月6 │李美慧    │偵4424被害│          │
│    │6日1隻  │（匯款人│6 日上午8 │日上午8 時│台灣郵政  │人八卷    │          │
│    │        │張銘瑜）│時許      │26分許    │0000000-  │P0000-0000│          │
│    │        │        │          │$2811 元  │0000000號 │頁        │          │
│    │        │        │          │          │          │          │          │
│    │        │        │          │          │          │          │          │
├──┼────┼────┼─────┼─────┼─────┼─────┤          │
│    │95年4 月│甲Ｍ○  │95年4 月7 │95年4 月7 │李美慧    │偵4424被害│          │
│ 84 │7日1隻  │        │日上午10時│日中午12時│台灣郵政  │人二卷    │          │
│    │        │        │許        │3分許     │0000000-  │P215-218頁│          │
│    │        │        │          │$2810 元  │0000000號 │          │          │
├──┼────┼────┼─────┼─────┼─────┼─────┤          │
│    │95年4 月│乙ｉ○  │95年4 月6 │95年4 月6 │李美慧    │偵4424 被 │          │
│ 85 │6 日1隻 │        │日上午9 時│日上午9 時│台灣郵政  │害人一卷  │          │
│    │        │        │許        │13分許    │0000000-  │P11-13、20│          │
│    │        │        │          │$2501 元  │0000000號 │頁        │          │
├──┼────┼────┼─────┼─────┼─────┼─────┤          │
│ 86 │95年4 月│乙ｉ○  │95年4 月7 │95年4 月7 │李美慧    │偵4424 被 │          │
│    │7 日1隻 │        │日中午12時│日中午12時│台灣郵政  │害人二卷  │          │
│    │        │        │10分許    │19 分 許  │0000000-  │P238-240、│          │
│    │        │        │          │$2510元   │0000000號 │253頁     │          │
├──┼────┼────┼─────┼─────┼─────┼─────┤          │
│ 87 │95年4月6│甲Ｘ○  │95年4月6日│95年4月7日│李美慧    │偵4424 被 │          │
│    │日1隻   │        │          │上午8時45 │台灣郵政  │害人三卷  │          │
│    │        │        │          │分許$2205 │0000000-  │P412-416頁│          │
│    │        │        │          │元        │0000000號 │          │          │
│    │        │        │          │          │          │          │          │
├──┼────┼────┼─────┼─────┼─────┼─────┤          │
│ 88 │95年4 月│乙Ｋ○  │95年4月7日│95年4月7日│李美慧    │偵4424被害│          │
│    │7日1隻  │        │上午11時許│上午12時51│台灣郵政  │人五卷P725│          │
│    │        │        │          │分許$3015 │0000000-  │-729頁    │          │
│    │        │        │          │元        │0000000號 │          │          │
├──┼────┼────┼─────┼─────┼─────┼─────┤          │
│    │95年4 月│辛○○  │95年4月7日│95年4月7日│李美慧    │偵4424 被 │          │
│ 89 │7日2隻  │        │上午11時許│上午11時43│台灣郵政  │害人七卷  │          │
│    │        │        │          │分許$8010 │0000000-  │P983-987  │          │
│    │        │        │          │元        │0000000號 │          │          │
├──┼────┼────┼─────┼─────┼─────┼─────┤          │
│ 90 │95年4 月│甲乙○  │95年4月7日│95年4月7日│李美慧    │偵4424 被 │          │
│    │7 日1 隻│        │上午10時許│上午11時31│台灣郵政  │害人七卷  │          │
│    │        │        │          │分許$3010 │0000000-  │P000-0000 │          │
│    │        │        │          │元        │0000000號 │          │          │
├──┼────┼────┼─────┼─────┼─────┼─────┤          │
│ 91 │95年4 月│乙卯○  │95年4 月10│95年4 月10│李美慧    │偵4424被害│          │
│    │10 日1隻│        │日上午11時│日下午1 時│台灣郵政  │人二卷    │          │
│    │        │        │許        │17分許    │0000000-  │P223-226頁│          │
│    │        │        │          │$3001 元  │0000000號 │，        │          │
│    │        │        │          │          │          │偵4424被害│          │
│    │        │        │          │          │          │人八卷    │          │
│    │        │        │          │          │          │P0000-0000│          │
│    │        │        │          │          │          │頁        │          │
├──┼────┼────┼─────┼─────┼─────┼─────┤          │
│ 92 │95年4 月│甲ｙ○  │95年4 月10│95年4 月10│李美慧    │偵4424被害│          │
│    │10 日1隻│        │日上午10時│日中午12時│台灣郵政  │人三卷P364│          │
│    │        │        │30分許    │42分許    │0000000-  │-366、373 │          │
│    │        │        │          │$3205元   │0000000號 │頁        │          │
│    │        │        │          │（起訴書誤│          │          │          │
│    │        │        │          │載為$3200 │          │          │          │
│    │        │        │          │元）      │          │          │          │
├──┼────┼────┼─────┼─────┼─────┼─────┤          │
│ 93 │95年4月 │甲申○  │95年4月10 │95年4 月10│李美慧    │偵4424被害│          │
│    │10日1隻 │        │日中午12時│日下午1時 │台灣郵政  │人五卷P652│          │
│    │        │        │30分許    │40分許    │0000000-  │-656頁，  │          │
│    │        │        │          │$2010元   │0000000號 │偵4424被害│          │
│    │        │        │          │          │          │人八卷    │          │
│    │        │        │          │          │          │P0000-0000│          │
│    │        │        │          │          │          │頁        │          │
├──┼────┼────┼─────┼─────┼─────┼─────┤          │
│ 94 │95年4月 │乙Ｑ○  │95年4月10 │95年4 月10│李美慧    │偵4424被害│          │
│    │10日1隻 │        │日        │日下午1 時│台灣郵政  │人六卷P965│          │
│    │        │        │          │8 分許    │0000000-  │-969頁    │          │
│    │        │        │          │$3015 元  │0000000號 │          │          │
├──┼────┼────┼─────┼─────┼─────┼─────┤          │
│ 95 │95年4月 │庚○○  │95年4月10 │95年4 月10│李美慧    │偵4424被害│          │
│    │10日1隻 │        │日        │日中午12時│台灣郵政  │人六卷P970│          │
│    │        │        │          │51分許    │0000000-  │-974頁    │          │
│    │        │        │          │$3210元   │0000000號 │          │          │
├──┼────┼────┼─────┼─────┼─────┼─────┤          │
│ 96 │95年4月 │Ｊ○○  │95年4 月7 │95年4 月10│李美慧    │偵4424被害│          │
│    │7 日1隻 │        │日        │日下午3 時│台灣郵政  │人六卷P976│          │
│    │        │        │          │許$2610 元│0000000-  │-979頁    │          │
│    │        │        │          │          │0000000號 │          │          │
│    │        │        │          │          │          │          │          │
├──┼────┼────┼─────┼─────┼─────┼─────┤          │
│ 97 │95年4月 │甲Ｉ○  │95年4 月10│95年4 月10│李美慧    │偵4424 被 │          │
│    │10日1隻 │        │日上午11時│日中午12時│台灣郵政  │害人七卷  │          │
│    │        │        │許        │40分許    │0000000-  │P993-997  │          │
│    │        │        │          │$3510 元  │0000000號 │          │          │
├──┼────┼────┼─────┼─────┼─────┼─────┤          │
│ 98 │95年5 月│甲Ｎ○  │95年5 月7 │95年5 月7 │張豐棋    │偵4424被害│          │
│    │7 日3隻 │        │日上午9 時│日上午10時│台灣郵政  │人五卷P751│          │
│    │        │        │許        │9 分許    │0000000-  │-754頁    │          │
│    │        │        │          │$10050元  │0000000號 │          │          │
├──┼────┼────┼─────┼─────┼─────┼─────┤          │
│ 99 │95年5 月│午○○  │95年5 月7 │95年5 月7 │張豐棋    │偵4424被害│          │
│    │7 日    │        │日上午9 時│日上午10時│台灣郵政  │人七卷    │          │
│    │1隻     │        │許        │1 分許    │0000000-  │P0000-0000│          │
│    │        │        │          │$2511元   │0000000號 │、1034 頁 │          │
├──┼────┼────┼─────┼─────┼─────┼─────┤          │
│ 100│95年5 月│ｆ○○  │95年5 月7 │95年5 月7 │張豐棋    │偵4424被害│          │
│    │7日     │        │日上午8 時│日上午9 時│台灣郵政  │人七卷    │          │
│    │1隻     │        │50分許    │43分許    │0000000-  │P0000-0000│          │
│    │        │        │          │$2310元   │0000000號 │頁        │          │
├──┼────┼────┼─────┼─────┼─────┼─────┤          │
│ 101│95年5 月│甲○    │95年5 月8 │95年5 月8 │張豐棋    │偵4424被害│          │
│    │8 日    │        │日上午8 時│日上午9 時│台灣郵政  │人七卷    │          │
│    │1 隻    │        │許        │許$2311元 │0000000-  │P0000-0000│          │
│    │        │        │          │          │0000000號 │、1033頁  │          │
└──┴────┴────┴─────┴─────┴─────┴─────┴─────┘
【附表二】：
┌──┬────┬────┬─────┬─────┬─────┬─────┬─────┬─────┐
│編號│竊鴿時間│被害人（│恐嚇時間  │匯款時間  │匯款戶名、│被害人筆錄│所犯罪名、│所犯罪名、│
│    │數    量│匯款人）│          │匯款金額  │帳號      │及匯款單  │宣告刑、減│宣告刑、減│
│    │        │        │          │          │          │          │刑後之刑（│刑後之刑 (│
│    │        │        │          │          │          │          │竊盜部分）│恐嚇取財部│
│    │        │        │          │          │          │          │          │分)       │
├──┼────┼────┼─────┼─────┼─────┼─────┼─────┼─────┤
│ 1  │95年7 月│乙Ｖ○  │95年7 月1 │95年7 月1 │張豐棋    │偵4424被害│乙Ｙ○犯結│乙Ｙ○共同│
│    │1日     │        │日上午8 時│日上午10時│台灣郵政  │人八卷    │夥竊盜罪，│犯恐嚇取財│
│    │6隻     │        │30分許    │16分許    │0000000-  │P0000-0000│處有期徒刑│罪，處有期│
│    │        │        │          │$12010元  │0000000號 │頁        │柒月，減為│徒刑柒月，│
│    │        │        │          │          │          │          │有期徒刑│減為有期徒│
│    │        │        │          │          │          │          │月又拾伍日│刑月又拾│
│    │        │        │          │          │          │          │。        │伍日。    │
│    │        │        │          │          │          │          │          │          │
│    │        │        │          │          │          │          │          │          │
├──┼────┼────┼─────┼─────┼─────┼─────┼─────┼─────┤
│ 2  │95年7 月│Ｄ○○  │95年7 月2 │95年7 月3 │張豐棋    │偵4424被害│同上      │同上      │
│    │2 日1 隻│        │日晚上8 時│日上午11時│台灣郵政  │人七卷    │          │          │
│    │        │        │10分許    │7分許     │0000000-  │P0000-0000│          │          │
│    │        │        │          │$1000元   │0000000號 │頁        │          │          │
├──┼────┼────┼─────┼─────┼─────┼─────┼─────┼─────┤
│ 3  │95年7 月│莊文鐘  │95年7 月  │95年7 月  │張豐棋    │偵4424被害│同上      │同上      │
│    │3 日6隻 │        │3 日上午8 │3 日上午8 │台灣郵政  │人一卷P14-│          │          │
│    │        │        │時許      │時11分許  │0000000-  │16、21頁  │          │          │
│    │        │        │          │$12005 元 │0000000號 │          │          │          │
├──┼────┼────┼─────┼─────┼─────┼─────┼─────┼─────┤
│ 4  │95年7 月│己○○  │95年7 月4 │95年7 月4 │張豐棋    │偵4424被害│同上      │同上      │
│    │4日3隻  │        │日上午10時│日上午10時│台灣郵政  │人五卷P775│          │          │
│    │        │        │許        │20分許；95│0000000-  │-779頁    │          │          │
│    │        │        │          │年7 月10日│0000000號 │（2 張匯款│          │          │
│    │        │        │          │上午9 時7 │          │單）      │          │          │
│    │        │        │          │分許      │          │          │          │          │
│    │        │        │          │1510+3010 │          │          │          │          │
│    │        │        │          │合計$4520 │          │          │          │          │
│    │        │        │          │元（起訴書│          │          │          │          │
│    │        │        │          │誤載為4010│          │          │          │          │
│    │        │        │          │元）      │          │          │          │          │
│    │        │        │          │          │          │          │          │          │
├──┼────┼────┼─────┼─────┼─────┼─────┤          ├─────┤
│ 5  │95年7 月│甲Ｑ○  │95年7 月4 │95年7 月4 │張豐棋    │偵4424被害│          │同上      │
│    │4 日2 隻│        │日下午3 時│日下午4 時│台灣郵政  │人五卷P780│          │          │
│    │        │        │許        │13分許    │0000000-  │-783頁    │          │          │
│    │        │        │          │$4510元   │0000000號 │          │          │          │
├──┼────┼────┼─────┼─────┼─────┼─────┤          ├─────┤
│ 6  │95年7 月│甲Ｒ○  │95年7 月4 │95年7 月4 │張豐棋    │偵4424被害│          │同上      │
│    │4 日2 隻│        │日上午10時│日上午時10│台灣郵政  │人八卷    │          │          │
│    │        │        │許        │04分許    │0000000-  │P0000-0000│          │          │
│    │        │        │          │$3015元   │0000000號 │頁        │          │          │
├──┼────┼────┼─────┼─────┼─────┼─────┤          ├─────┤
│ 7  │95年7 月│甲Ｐ○  │95年7 月4 │95年7 月6 │張豐棋    │偵4424被  │          │同上      │
│    │4 日2 隻│        │日        │日        │台灣郵政  │人六卷P909│          │          │
│    │        │        │          │$3005 元  │0000000-  │-911頁（無│          │          │
│    │        │        │          │          │0000000號 │匯款單）  │          │          │
├──┼────┼────┼─────┼─────┼─────┼─────┼─────┼─────┤
│ 8  │95年7 月│甲Ｐ○  │95年7 月6 │95年7 月6 │張豐棋    │偵4424被害│同上      │同上      │
│    │6 日1 隻│        │日        │日下午2 時│台灣郵政  │人六卷P904│          │          │
│    │        │        │          │11 分許   │0000000-  │-908頁    │          │          │
│    │        │        │          │$1503元   │0000000號 │          │          │          │
├──┼────┼────┼─────┼─────┼─────┼─────┤          ├─────┤
│    │95年7 月│甲ａ○  │95年7 月6 │95年7 月6 │張豐棋    │偵4424被害│          │同上      │
│ 9  │6日1隻  │        │日上午10時│日下午2 時│台灣郵政  │人二卷    │          │          │
│    │        │        │許        │39分許    │0000000-  │P203-206頁│          │          │
│    │        │        │          │$1801 元  │0000000號 │          │          │          │
├──┼────┼────┼─────┼─────┼─────┼─────┤          ├─────┤
│    │95年7 月│乙Ｚ○  │95年7 月6 │95年7 月6 │張豐棋    │偵4424被害│          │同上      │
│ 10 │6日9隻  │        │日        │日上午9時 │台灣郵政  │人三卷P396│          │          │
│    │        │        │          │40分許    │0000000-  │-400頁    │          │          │
│    │        │        │          │$15010元  │0000000號 │          │          │          │
├──┼────┼────┼─────┼─────┼─────┼─────┤          ├─────┤
│ 11 │95年7 月│甲宙○  │95年7 月6 │95年7 月6 │張豐棋    │偵4424被害│          │同上      │
│    │6 日1 隻│        │日上午10時│日中午    │台灣郵政  │人五卷P763│          │          │
│    │        │        │許        │$3005 元  │0000000-  │-766頁    │          │          │
│    │        │        │          │          │0000000號 │          │          │          │
├──┼────┼────┼─────┼─────┼─────┼─────┤          ├─────┤
│ 12 │95年7 月│乙辰○  │95年7 月6 │95年7 月6 │張豐棋    │偵4424被害│          │同上      │
│    │6 日3 隻│        │日上午10時│日下午1 時│台灣郵政  │人五卷P771│          │          │
│    │        │        │許        │59分$5410 │0000000-  │-774頁    │          │          │
│    │        │        │          │元        │0000000號 │          │          │          │
├──┼────┼────┼─────┼─────┼─────┼─────┼─────┼─────┤
│ 13 │95年7 月│甲壬○  │95年7 月7 │95年7 月7 │張豐棋    │偵4424被害│同上      │同上      │
│    │7日2 隻 │        │日上午10時│日上午10時│台灣郵政  │人八卷    │          │          │
│    │        │        │30分許    │57分      │0000000-  │P0000-0000│          │          │
│    │        │        │          │$4005元   │0000000號 │頁        │          │          │
├──┼────┼────┼─────┼─────┼─────┼─────┤          ├─────┤
│ 14 │95年7 月│甲未○  │95年7 月7 │95年7 月7 │張豐棋    │偵4424被害│          │同上      │
│    │7日3隻  │        │日上午8 時│日上午8 時│台灣郵政  │人八卷    │          │          │
│    │        │        │許        │18分$7005 │0000000-  │P0000-0000│          │          │
│    │        │        │          │元        │0000000號 │頁        │          │          │
├──┼────┼────┼─────┼─────┼─────┼─────┼─────┼─────┤
│ 15 │95年7 月│辰○○  │95年7 月9 │95年7 月10│張豐棋    │偵4424被害│同上      │同上      │
│    │9 日2 隻│        │日下午1 時│日上午9 時│台灣郵政  │人七卷    │          │          │
│    │        │        │50 分 許  │12分$3610 │0000000-  │P0000-0000│          │          │
│    │        │        │          │元        │0000000號 │頁        │          │          │
├──┼────┼────┼─────┼─────┼─────┼─────┼─────┼─────┤
│ 16 │95年7 月│乙ｍ○  │95年7 月11│95年7 月11│張豐棋    │偵4424被害│同上      │同上      │
│    │11日1 隻│        │日上午10時│日上午10時│台灣郵政  │人八卷    │          │          │
│    │        │        │40分許    │45 分$2500│0000000-  │P0000-0000│          │          │
│    │        │        │          │元        │0000000號 │頁        │          │          │
├──┼────┼────┼─────┼─────┼─────┼─────┤          ├─────┤
│ 17 │95年7 月│甲ｌ○  │95年7 月11│95年7 月11│張豐棋    │偵4424被害│          │同上      │
│    │11日1 隻│        │日上午9 時│日上午9 時│台灣郵政  │人八卷    │          │          │
│    │        │        │分許      │25 分$1505│0000000-  │P0000-0000│          │          │
│    │        │        │          │元        │0000000號 │頁        │          │          │
├──┼────┼────┼─────┼─────┼─────┼─────┤          ├─────┤
│ 18 │95年7 月│乙Ｏ○  │95年7 月11│95年7 月11│張豐棋    │偵4424被害│          │同上      │
│    │11日4 隻│        │日上午8 時│日上午8 時│台灣郵政  │人八卷    │          │          │
│    │        │        │分許      │44分$10005│0000000-  │P0000-0000│          │          │
│    │        │        │          │元        │0000000號 │頁        │          │          │
├──┼────┼────┼─────┼─────┼─────┼─────┼─────┼─────┤
│ 19 │95年7 月│甲ｇ○  │95年7 月12│95年7 月12│張豐棋    │偵4424被害│同上      │同上      │
│    │12日1 隻│        │日上午10時│日下午1 時│台灣郵政  │人七卷    │          │          │
│    │        │        │50分許    │23分$1810 │0000000-  │P0000-0000│          │          │
│    │        │        │          │元（起訴書│0000000號 │頁        │          │          │
│    │        │        │          │誤載為    │          │          │          │          │
│    │        │        │          │$1210 元）│          │          │          │          │
├──┼────┼────┼─────┼─────┼─────┼─────┤          ├─────┤
│ 20 │95年7 月│甲丑○  │95年7 月12│95年7 月12│張豐棋    │偵4424被害│          │同上      │
│    │12日1 隻│        │日上午10時│日下午1 時│台灣郵政  │人七卷    │          │          │
│    │        │        │30分許    │27分$1815 │0000000-  │P0000-0000│          │          │
│    │        │        │          │元        │0000000號 │頁        │          │          │
├──┼────┼────┼─────┼─────┼─────┼─────┤          ├─────┤
│ 21 │95年7 月│Ｍ○○  │95年7 月12│95年7 月12│張豐棋    │偵4424被害│          │同上      │
│    │12日1 隻│        │日上午12時│日下午1 時│台灣郵政  │人七卷    │          │          │
│    │        │        │許        │42分$1505 │0000000-  │P0000-0000│          │          │
│    │        │        │          │元        │0000000號 │頁        │          │          │
├──┼────┼────┼─────┼─────┼─────┼─────┼─────┼─────┤
│ 22 │95年7 月│甲ｗ○  │95年7 月16│95年7 月17│張豐棋    │偵4424被害│同上      │同上      │
│    │16日1 隻│        │日上午10時│日上午8 時│台灣郵政  │人七卷    │          │          │
│    │        │        │30分許    │45分$2010 │0000000-  │P0000-0000│          │          │
│    │        │        │          │元        │0000000號 │頁        │          │          │
├──┼────┼────┼─────┼─────┼─────┼─────┼─────┼─────┤
│    │95年7 月│Ｐ○○  │95年7月17 │95年7 月17│張豐棋    │偵4424被害│同上      │同上      │
│ 23 │17 日1隻│        │日上午10時│日上午10時│台灣郵政  │人一卷P61-│          │          │
│    │        │        │許        │21分許    │0000000-  │64頁      │          │          │
│    │        │        │          │＄1810元  │0000000 號│          │          │          │
├──┼────┼────┼─────┼─────┼─────┼─────┤          ├─────┤
│    │95年7 月│ｅ○○  │95年7月17 │95年7 月17│張豐棋    │偵4424被害│          │同上      │
│ 24 │17 日1隻│        │日上午10時│日上午10時│台灣郵政  │人一卷P129│          │          │
│    │        │        │25分許    │32分許    │0000000-  │-132頁    │          │          │
│    │        │        │          │＄1806元  │0000000 號│          │          │          │
├──┼────┼────┼─────┼─────┼─────┼─────┤          ├─────┤
│ 25 │95年7 月│丑○○  │95年7月17 │95年7 月17│張豐棋    │偵4424被害│          │同上      │
│    │17日3 隻│        │日        │日上午8 時│台灣郵政  │人六卷P869│          │          │
│    │        │        │          │49分許    │0000000-  │-873頁    │          │          │
│    │        │        │          │＄8005元（│0000000號 │          │          │          │
│    │        │        │          │起訴書誤載│          │          │          │          │
│    │        │        │          │為2010元）│          │          │          │          │
├──┼────┼────┼─────┼─────┼─────┼─────┤          ├─────┤
│ 26 │95年7 月│甲Ｇ○  │95年7 月17│95年7 月17│張豐棋    │偵4424被害│          │同上      │
│    │17日4隻 │        │日        │日下午1 時│台灣郵政  │人六卷P922│          │          │
│    │        │        │          │許＄8005元│0000000-  │頁（只有匯│          │          │
│    │        │        │          │          │0000000號 │款單）    │          │          │
├──┼────┼────┼─────┼─────┼─────┼─────┤          ├─────┤
│ 27 │95年7 月│ｊ○○  │95年7 月17│95年7 月17│張豐棋    │偵4424被害│          │同上      │
│    │17日1隻 │        │日上午9 時│日上午9 時│台灣郵政  │人七卷    │          │          │
│    │        │        │許        │57分許＄  │0000000-  │P0000-0000│          │          │
│    │        │        │          │1807元    │0000000號 │頁        │          │          │
├──┼────┼────┼─────┼─────┼─────┼─────┼─────┼─────┤
│    │95年7 月│甲辰○  │95年7 月  │95年7 月  │張豐棋    │偵4424被害│同上      │同上      │
│ 28 │19日1隻 │        │19日上午8 │19日上午10│台灣郵政  │人一卷P28-│          │          │
│    │        │        │時30分許  │時6 分許  │0000000-  │29、31頁  │          │          │
│    │        │        │          │$2005 元（│0000000號 │          │          │          │
│    │        │        │          │起訴書誤載│          │          │          │          │
│    │        │        │          │為$2050 元│          │          │          │          │
│    │        │        │          │）        │          │          │          │          │
├──┼────┼────┼─────┼─────┼─────┼─────┤          ├─────┤
│ 29 │95年7 月│Ｎ○○  │95年7 月  │95年7 月  │張豐棋    │偵4424被害│          │同上      │
│    │19日1隻 │        │19日上午9 │19日上午10│台灣郵政  │人七卷    │          │          │
│    │        │        │時30分許  │時3分許   │0000000-  │P0000-0000│          │          │
│    │        │        │          │$1187元   │0000000號 │頁        │          │          │
├──┼────┼────┼─────┼─────┼─────┼─────┤          ├─────┤
│ 30 │95年7 月│酉○○  │95年7 月  │95年7 月  │張豐棋    │偵4424被害│          │同上      │
│    │19日1隻 │        │19日中午12│19日下午2 │台灣郵政  │人七卷    │          │          │
│    │        │        │時30分許  │時1分許   │0000000-  │P0000-0000│          │          │
│    │        │        │          │$1830元   │0000000號 │頁        │          │          │
├──┼────┼────┼─────┼─────┼─────┼─────┼─────┼─────┤
│    │95年7 月│周振坤  │95年7 月20│95年7 月20│張豐棋    │偵4424被害│同上      │同上      │
│ 31 │20日1隻 │        │日上午11時│日上午11時│台灣郵政  │人二卷P175│          │          │
│    │        │        │許        │14分許    │0000000-  │-178頁，  │          │          │
│    │        │        │          │$2005 元  │0000000號 │偵4424被害│          │          │
│    │        │        │          │          │          │人三卷P346│          │          │
│    │        │        │          │          │          │-348、357 │          │          │
│    │        │        │          │          │          │頁        │          │          │
├──┼────┼────┼─────┼─────┼─────┼─────┤          ├─────┤
│    │95年7 月│乙申○  │95年7 月  │95年7 月20│張豐棋    │偵4424被害│          │同上      │
│ 32 │20日2隻 │        │20日上午11│日上午11時│台灣郵政  │人二卷    │          │          │
│    │        │        │時許      │38分許    │0000000-  │P179-182頁│          │          │
│    │        │        │          │$4010 元  │0000000號 │          │          │          │
├──┼────┼────┼─────┼─────┼─────┼─────┤          ├─────┤
│    │95年7 月│甲ｐ○  │95年7 月20│95年7 月20│張豐棋    │偵4424被害│          │同上      │
│ 33 │20日1隻 │        │日上午9時 │日中午12時│台灣郵政  │人二卷    │          │          │
│    │        │        │許        │09分許    │0000000-  │P183-186頁│          │          │
│    │        │        │          │$2210元   │0000000號 │          │          │          │
├──┼────┼────┼─────┼─────┼─────┼─────┤          ├─────┤
│    │95年7 月│丁○○  │95年7 月20│95年7 月20│張豐棋    │偵4424 被 │          │ 同上     │
│ 34 │20日1隻 │        │日上午11時│日上午11時│台灣郵政  │害人三卷  │          │          │
│    │        │        │許        │14分許    │0000000-  │P472-474、│          │          │
│    │        │        │          │$2010元   │0000000號 │478頁     │          │          │
├──┼────┼────┼─────┼─────┼─────┼─────┼─────┼─────┤
│ 35 │95年7 月│ｑ○○  │95年7 月21│95年7 月21│張豐棋    │偵4424被害│同上      │同上      │
│    │21日1隻 │        │日        │日下午2 時│台灣郵政  │人六卷P829│          │          │
│    │        │        │          │05分許    │0000000-  │-833頁    │          │          │
│    │        │        │          │$1510元   │0000000號 │          │          │          │
├──┼────┼────┼─────┼─────┼─────┼─────┼─────┼─────┤
│ 36 │95年7 月│甲宇○  │95年7 月23│95年7 月23│張豐棋    │偵4424被害│同上      │同上      │
│    │23日    │        │日上午9 時│日上午9 時│台灣郵政  │人八卷    │          │          │
│    │3隻     │        │許        │30分許    │0000000-  │P0000-0000│          │          │
│    │        │        │          │$9005 元  │0000000號 │頁（無匯款│          │          │
│    │        │        │          │          │          │單）      │          │          │
├──┼────┼────┼─────┼─────┼─────┼─────┼─────┼─────┤
│ 37 │95年7 月│乙ｆ○  │95年7 月24│95年7 月24│黃聖安    │偵4424被害│同上      │同上      │
│    │24日1 隻│        │日        │日下午3 時│台灣郵政  │人七卷    │          │          │
│    │        │        │          │33許      │0000000-  │P0000-0000│          │          │
│    │        │        │          │$2030元   │0000000號 │頁        │          │          │
├──┼────┼────┼─────┼─────┼─────┼─────┤          ├─────┤
│ 38 │95年7 月│乙玄○  │95年7 月24│95年7 月24│黃聖安    │偵4424被害│          │同上      │
│    │24日1 隻│        │日        │日下午3 時│台灣郵政  │人七卷    │          │          │
│    │        │        │          │8 分許    │0000000-  │P0000-0000│          │          │
│    │        │        │          │$2040 元  │0000000號 │頁        │          │          │
├──┼────┼────┼─────┼─────┼─────┼─────┤          ├─────┤
│ 39 │95年7 月│游輝將  │95年7 月24│95年7 月25│張豐棋    │偵4424被害│          │同上      │
│    │24日1隻 │        │日中午12時│日上午9 時│台灣郵政  │人八卷    │          │          │
│    │        │        │40分許    │43分許    │0000000-  │P0000-0000│          │          │
│    │        │        │          │$2003元   │0000000號 │頁        │          │          │
├──┼────┼────┼─────┼─────┼─────┼─────┼─────┼─────┤
│    │95年7 月│癸○○  │95年7 月26│95年7 月26│張豐棋    │偵4424被害│同上      │同上      │
│ 40 │26 日1隻│        │日        │日上午9 時│台灣郵政  │人一卷P53-│          │          │
│    │        │        │          │47分$2010 │0000000-  │56頁      │          │          │
│    │        │        │          │元        │0000000號 │          │          │          │
├──┼────┼────┼─────┼─────┼─────┼─────┤          ├─────┤
│ 41 │95年7 月│甲ｍ○  │95年7 月26│95年7 月26│張豐棋    │偵4424被害│          │同上      │
│    │26 日1隻│        │日上午9 時│日上午10時│台灣郵政  │人五卷P759│          │          │
│    │        │        │許        │7 分$2007 │0000000-  │-762頁    │          │          │
│    │        │        │          │元        │0000000號 │          │          │          │
├──┼────┼────┼─────┼─────┼─────┼─────┤          ├─────┤
│ 42 │95年7 月│乙癸○  │95年7 月26│95年7 月26│張豐棋    │偵4424被害│          │同上      │
│    │26 日1隻│        │日上午9 時│日上午10時│台灣郵政  │人八卷    │          │          │
│    │        │        │許        │49分$2004 │0000000-  │P0000-0000│          │          │
│    │        │        │          │元        │0000000號 │頁        │          │          │
├──┼────┼────┼─────┼─────┼─────┼─────┼─────┼─────┤
│ 43 │95年7 月│甲巳○  │95年7 月27│95年7 月27│張豐棋    │偵4424被害│乙Ｙ○犯結│同上      │
│    │27日1 隻│        │日上午10時│日上午9 時│台灣郵政  │人五卷P734│夥竊盜罪，│          │
│    │        │        │30分許    │34分$2011 │0000000-  │-737頁    │處有期徒刑│          │
│    │        │        │          │元        │0000000號 │          │柒月，減為│          │
├──┼────┼────┼─────┼─────┼─────┼─────┤有期徒刑├─────┤
│ 44 │95年7 月│乙宙○  │95年7 月27│95年7 月27│張豐棋    │偵4424被害│月又拾伍日│同上      │
│    │27日1 隻│        │日下午3 時│日下午3 時│台灣郵政  │人八卷    │。        │          │
│    │        │        │19分許    │19分$2000 │0000000-  │P0000-0000│          │          │
│    │        │        │          │元        │0000000號 │頁        │          │          │
├──┼────┼────┼─────┼─────┼─────┼─────┤          ├─────┤
│    │95年7 月│甲Ｌ○  │95年7 月27│95年7 月27│葉梁秀蘭  │偵4974壹卷│          │同上      │
│ 45 │27日    │（陳麒翔│日上午10時│日        │台灣郵政  │P33-35、98│          │          │
│    │不詳    │ ）     │          │$6010元   │0000000-  │頁（無匯款│          │          │
│    │        │        │          │（起訴書誤│0000000 號│單但有存褶│          │          │
│    │        │        │          │載為$2004 │          │交易資料）│          │          │
│    │        │        │          │元）      │          │          │          │          │
├──┼────┼────┼─────┼─────┼─────┼─────┤          ├─────┤
│    │95年7 月│乙Ｎ○  │95年7 月27│95年7 月28│葉梁秀蘭  │偵4974壹卷│          │同上      │
│ 46 │27日    │        │日上午9 時│日        │台灣郵政  │P40-42、97│          │          │
│    │不詳    │        │許        │$12005元  │0000000-  │頁（無匯款│          │          │
│    │        │        │          │          │0000000 號│單但有存褶│          │          │
│    │        │        │          │          │          │交易資料）│          │          │
├──┼────┼────┼─────┼─────┼─────┼─────┤          ├─────┤
│    │95年7 月│ｒ○○  │95年7 月27│95年7 月27│葉梁秀蘭  │偵4974壹卷│          │同上      │
│ 47 │27日不詳│        │日上午10時│日$2010 元│台灣郵政  │P43-45、98│          │          │
│    │        │        │許        │          │0000000-  │頁（無匯款│          │          │
│    │        │        │          │          │0000000 號│單但有存褶│          │          │
│    │        │        │          │          │          │交易資料）│          │          │
├──┼────┼────┼─────┼─────┼─────┼─────┤          ├─────┤
│    │95年7 月│甲Ｖ○  │95年7 月27│95年7 月27│葉梁秀蘭  │偵4974壹卷│          │同上      │
│ 48 │27日不詳│        │日上午9 時│日$6000元 │台灣郵政  │P64-66頁（│          │          │
│    │        │        │許        │          │0000000-  │無匯款單）│          │          │
│    │        │        │          │          │0000000 號│          │          │          │
├──┼────┼────┼─────┼─────┼─────┼─────┤          ├─────┤
│    │95年7 月│Ｔ○○  │95年7 月27│95年7 月27│葉梁秀蘭  │偵4974壹卷│          │同上      │
│ 49 │27日不詳│        │日上午11時│日$2205元 │台灣郵政  │P67-69、98│          │          │
│    │        │        │許        │          │0000000-  │頁（無匯款│          │          │
│    │        │        │          │          │0000000 號│單但有存褶│          │          │
│    │        │        │          │          │          │交易資料）│          │          │
├──┼────┼────┼─────┼─────┼─────┼─────┤          ├─────┤
│    │95年7 月│乙Ｔ○  │95年7 月  │95年7 月27│葉梁秀蘭台│偵4974壹卷│          │同上      │
│ 50 │27 日2隻│        │27日中午12│日下午1 時│灣郵政    │P24-26、88│          │          │
│    │        │        │時23分和12│16分許    │0000000-  │頁        │          │          │
│    │        │        │時54分許  │$3500 元  │0000000 號│          │          │          │
├──┼────┼────┼─────┼─────┼─────┼─────┼─────┼─────┤
│    │95年7 月│Ｗ○○  │95年7 月28│95年7 月28│葉梁秀蘭  │偵4974壹卷│同上      │同上      │
│ 51 │28日    │        │日上午10時│日        │台灣郵政  │P46-48、99│          │          │
│    │1隻     │        │許        │$2005 元  │0000000-  │頁（無匯款│          │          │
│    │        │        │          │          │0000000 號│單但有存褶│          │          │
│    │        │        │          │          │          │交易資料）│          │          │
├──┼────┼────┼─────┼─────┼─────┼─────┤          ├─────┤
│    │95年7 月│ｍ○○  │95年7 月  │95年7 月  │葉梁秀蘭台│偵4974壹卷│          │同上      │
│ 52 │28日不詳│        │28日上午11│28日      │灣郵政    │P70-72、97│          │          │
│    │        │        │時許      │$2005元   │0000000-  │頁（無匯款│          │          │
│    │        │        │          │          │0000000 號│單但有存褶│          │          │
│    │        │        │          │          │          │交易資料）│          │          │
├──┼────┼────┼─────┼─────┼─────┼─────┼─────┼─────┤
│ 53 │95年7 月│ｄ○○  │95年7月31 │95年8 月2 │吳桂梅    │偵4424被害│同上      │同上      │
│    │31日    │        │日下午6 時│日上午9 時│台灣郵政  │人八卷    │          │          │
│    │4隻     │        │30分許    │10分許    │0000000-  │P0000-0000│          │          │
│    │        │        │          │$6505 元  │0000000號 │頁（無匯款│          │          │
│    │        │        │          │          │          │單）      │          │          │
├──┼────┼────┼─────┼─────┼─────┼─────┼─────┼─────┤
│    │95年8 月│甲ｊ○  │95年8 月1 │95年8 月1 │吳桂梅    │偵4424被害│鍾釋源犯結│同上      │
│ 54 │1 日1隻 │        │日上午11時│日中午12時│台灣郵政  │人一卷P17-│夥竊盜罪，│          │
│    │        │        │許        │30分許    │0000000-  │19、22頁  │處有期徒刑│          │
│    │        │        │          │$2004 元  │0000000號 │          │柒月，減為│          │
├──┼────┼────┼─────┼─────┼─────┼─────┤有期徒刑├─────┤
│    │95年8 月│乙戊○  │95年8 月1 │95年8 月1 │吳桂梅    │偵4424被害│月又拾伍日│同上      │
│ 55 │1日     │        │日上午9 時│日中午12時│台灣郵政  │人二卷    │。        │          │
│    │1隻     │        │30分許    │42分許    │0000000-  │P241-243、│          │          │
│    │        │        │          │$2010元（ │0000000號 │254頁     │          │          │
│    │        │        │          │起訴書誤載│          │          │          │          │
│    │        │        │          │為$2014元 │          │          │          │          │
│    │        │        │          │）        │          │          │          │          │
├──┼────┼────┼─────┼─────┼─────┼─────┤          ├─────┤
│    │95年8月1│乙Ｕ○  │95年8月1日│95年8月1日│吳桂梅    │偵4424被害│          │同上      │
│ 56 │日3隻   │        │上午8時許 │上午8時47 │台灣郵政  │人三卷P349│          │          │
│    │        │        │          │分許$7005 │0000000-  │-351、358 │          │          │
│    │        │        │          │元        │0000000號 │頁        │          │          │
├──┼────┼────┼─────┼─────┼─────┼─────┤          ├─────┤
│    │95年8月1│寅○○  │95年8月1日│95年8月1日│吳桂梅    │偵4424被害│          │同上      │
│ 57 │日1隻   │        │上午11時45│中午12時14│台灣郵政  │人三卷P352│          │          │
│    │        │        │分許      │分許      │0000000-  │-354、359 │          │          │
│    │        │        │          │$2505元   │0000000號 │頁        │          │          │
├──┼────┼────┼─────┼─────┼─────┼─────┤          ├─────┤
│ 58 │95年8月1│黃○○  │95年8月1日│95年8月1日│張豐棋    │偵4424被害│          │同上      │
│    │日1隻   │        │          │下午1 時43│台灣郵政  │人六卷P859│          │          │
│    │        │        │          │分許$2006 │0000000-  │-863頁    │          │          │
│    │        │        │          │元        │0000000 號│          │          │          │
├──┼────┼────┼─────┼─────┼─────┼─────┤          ├─────┤
│ 59 │95年8月1│甲Ｊ○  │95年8月1日│95年8 月2 │張豐棋    │偵4424被害│          │同上      │
│    │日1隻   │        │          │日上午9 時│台灣郵政  │人六卷P889│          │          │
│    │        │        │          │24分許    │0000000-  │-893頁    │          │          │
│    │        │        │          │$2003元   │0000000 號│          │          │          │
├──┼────┼────┼─────┼─────┼─────┼─────┤          ├─────┤
│ 60 │95年8月1│Ｉ○○  │95年8月1日│95年8 月1 │吳桂梅    │偵4424被害│          │同上      │
│    │日1隻   │        │          │日上午9 時│台灣郵政  │人六卷P894│          │          │
│    │        │        │          │21分許    │0000000-  │-898頁    │          │          │
│    │        │        │          │$2005元   │0000000號 │          │          │          │
├──┼────┼────┼─────┼─────┼─────┼─────┤          ├─────┤
│ 61 │95年8月1│Ｋ○○  │95年8月1日│95年8 月1 │吳桂梅    │偵4424被害│          │同上      │
│    │日7隻   │        │          │日上午8 時│台灣郵政  │人六卷P942│          │          │
│    │        │        │          │46分許    │0000000-  │-946頁    │          │          │
│    │        │        │          │$15005元  │0000000號 │          │          │          │
├──┼────┼────┼─────┼─────┼─────┼─────┤          ├─────┤
│ 62 │95年8月1│乙ｋ○  │95年8月1日│95年8 月2 │朱建菱    │偵4424被害│          │同上      │
│    │日2隻   │        │          │日上午8 時│台灣郵政  │人六卷P923│          │          │
│    │        │        │          │17分許    │0000000-  │-927頁    │          │          │
│    │        │        │          │$4505元   │0000000號 │          │          │          │
├──┼────┼────┼─────┼─────┼─────┼─────┤          ├─────┤
│ 63 │95年8 月│甲黃○  │95年8月1日│95年8 月1 │吳桂梅    │偵4424被害│          │同上      │
│    │1 日2隻 │        │          │日上午11時│台灣郵政  │人六卷P954│          │          │
│    │        │        │          │49分許    │0000000-  │頁（只有匯│          │          │
│    │        │        │          │$4200元（ │0000000號 │款單）    │          │          │
│    │        │        │          │起訴書誤載│          │          │          │          │
│    │        │        │          │為$2000元 │          │          │          │          │
│    │        │        │          │）        │          │          │          │          │
├──┼────┼────┼─────┼─────┼─────┼─────┼─────┼─────┤
│    │95年8 月│ｎ○○  │95年8 月2 │95年8月2日│張豐棋    │偵4424被害│同上      │同上      │
│ 64 │2日1隻  │        │日下午1 時│下午2 時17│台灣郵政  │人一卷P69-│          │          │
│    │        │        │30分      │分$2211元 │0000000-  │72頁      │          │          │
│    │        │        │          │          │0000000 號│          │          │          │
├──┼────┼────┼─────┼─────┼─────┼─────┤          ├─────┤
│    │95年8 月│甲Ｓ○  │95年8 月2 │95年8月2日│張豐棋    │偵4424被害│          │同上      │
│ 65 │2日1隻  │        │日        │上午9 時59│台灣郵政  │人六卷P814│          │          │
│    │        │        │          │分$2203 元│0000000-  │-818頁    │          │          │
│    │        │        │          │          │0000000 號│          │          │          │
├──┼────┼────┼─────┼─────┼─────┼─────┤          ├─────┤
│    │95年8 月│乙甲○  │95年8月2日│95年8月2日│朱建菱    │偵4424 被 │          │同上      │
│ 66 │2日2隻  │        │          │下午8時17 │台灣郵政  │害人三卷  │          │          │
│    │        │        │          │分$5010元 │0000000-  │P427-432頁│          │          │
│    │        │        │          │          │0000000號 │          │          │          │
├──┼────┼────┼─────┼─────┼─────┼─────┤          ├─────┤
│ 67 │95年8 月│甲Ｅ○  │95年8月2日│95年8月2日│朱建菱    │偵4424被害│          │同上      │
│    │2 日4 隻│        │          │上午8 時10│台灣郵政  │人八卷    │          │          │
│    │        │        │          │分$15010元│0000000-  │P0000-0000│          │          │
│    │        │        │          │          │0000000號 │頁        │          │          │
├──┼────┼────┼─────┼─────┼─────┼─────┼─────┼─────┤
│ 68 │95年8 月│乙辛○  │95年8 月3 │95年8 月3 │張豐棋    │偵4424被害│同上      │同上      │
│    │3 日1隻 │        │日下午1 時│日下午3 時│台灣郵政  │人五卷P692│          │          │
│    │        │        │30分許    │$2005元   │0000000-  │-695頁    │          │          │
│    │        │        │          │          │0000000號 │          │          │          │
│    │        │        │          │          │          │          │          │          │
│    │        │        │          │          │          │          │          │          │
├──┼────┼────┼─────┼─────┼─────┼─────┤          ├─────┤
│ 69 │95年8 月│乙庚○  │95年8月3日│95年8 月3 │張豐棋    │偵4424被害│          │同上      │
│    │3 日2隻 │        │下午2時許 │日下午3時 │台灣郵政  │人八卷    │          │          │
│    │        │        │          │15分      │0000000-  │P0000-0000│          │          │
│    │        │        │          │$2005元   │0000000 號│頁        │          │          │
│    │        │        │          │          │          │          │          │          │
│    │        │        │          │          │          │          │          │          │
│    │        │        │          │          │          │          │          │          │
│    │        │        │          │          │          │          │          │          │
├──┼────┼────┼─────┼─────┼─────┼─────┼─────┼─────┤
│ 70 │95年8 月│乙未○  │95年8月4日│95年8月4日│張豐棋    │偵4424被害│同上      │ 同上     │
│    │4日2隻  │        │          │上午9時9分│台灣郵政  │人三卷P391│          │          │
│    │        │        │          │$3005元   │0000000-  │-395頁    │          │          │
│    │        │        │          │          │0000000號 │          │          │          │
├──┼────┼────┼─────┼─────┼─────┼─────┤          ├─────┤
│ 71 │95年8 月│甲Ｂ○  │95年8月4日│95年8月4日│張豐棋    │偵4424被害│          │同上      │
│    │4日2隻  │        │          │上午10時22│台灣郵政  │人六卷P854│          │          │
│    │        │        │          │分$6005 元│0000000-  │-858頁    │          │          │
│    │        │        │          │          │0000000號 │          │          │          │
├──┼────┼────┼─────┼─────┼─────┼─────┼─────┼─────┤
│    │95年8 月│甲ｕ○  │95年8 月6 │95年8 月7 │張進發    │偵4424 被 │同上      │同上      │
│ 72 │6日10隻 │        │日中午12  │日上午8 時│台灣郵政  │害人二卷  │          │          │
│    │        │        │時許      │6 分      │0000000-  │P277-281頁│          │          │
│    │        │        │          │$40010元  │0000000號 │          │          │          │
├──┼────┼────┼─────┼─────┼─────┼─────┼─────┼─────┤
│ 73 │95年8 月│謝未吉  │95年8月7日│95年8月7日│張進發    │偵4424被害│乙Ｙ○犯結│同上      │
│    │7日1隻  │        │中午12時許│下午1時47 │台灣郵政  │人四卷P528│夥竊盜罪，│          │
│    │        │        │          │分$2100元 │0000000-  │-531頁    │處有期徒刑│          │
│    │        │        │          │          │0000000號 │          │柒月，減為│          │
├──┼────┼────┼─────┼─────┼─────┼─────┤有期徒刑├─────┤
│ 74 │95年8月7│乙寅○  │95年8月7日│95年8月7日│張進發    │偵4424被害│月又拾伍日│同上      │
│    │日3隻   │        │上午10時許│中午12時  │台灣郵政  │人四卷P532│。        │          │
│    │        │        │          │$6005元   │0000000-  │-535頁    │          │          │
│    │        │        │          │          │0000000號 │          │          │          │
├──┼────┼────┼─────┼─────┼─────┼─────┤          ├─────┤
│ 75 │95年8月7│甲地○  │95年8月7日│95年8月7日│張進發    │偵4424被害│          │同上      │
│    │日1隻   │        │上午10時許│下午1時14 │台灣郵政  │人四卷P552│          │          │
│    │        │        │          │分$2205元 │0000000-  │-555頁    │          │          │
│    │        │        │          │          │0000000號 │          │          │          │
├──┼────┼────┼─────┼─────┼─────┼─────┤          ├─────┤
│ 76 │95年8月7│Ｈ○○  │95年8月7日│95年8月7日│張進發    │偵4424被害│          │同上      │
│    │日2隻   │        │上午10時許│上午11時53│台灣郵政  │人四卷P556│          │          │
│    │        │        │          │分$4008元 │0000000-  │-559頁    │          │          │
│    │        │        │          │          │0000000號 │          │          │          │
├──┼────┼────┼─────┼─────┼─────┼─────┤          ├─────┤
│ 77 │95年8月7│乙Ｅ○  │95年8月7日│95年8月7日│張進發    │偵4424被害│          │同上      │
│    │日1隻   │        │上午10時許│上午11時11│台灣郵政  │人四卷P568│          │          │
│    │        │        │          │分$2001元 │0000000-  │-571頁    │          │          │
│    │        │        │          │          │0000000號 │          │          │          │
├──┼────┼────┼─────┼─────┼─────┼─────┤          ├─────┤
│ 78 │95年8月7│甲ｒ○  │95年8月7日│95年8月7日│張進發    │偵4424被害│          │同上      │
│    │日1隻   │        │中午12時許│下午1時41 │台灣郵政  │人四卷P580│          │          │
│    │        │        │          │分$2004元 │0000000-  │-583頁    │          │          │
│    │        │        │          │          │0000000號 │          │          │          │
├──┼────┼────┼─────┼─────┼─────┼─────┤          ├─────┤
│ 79 │95年8月7│乙Ｘ○  │95年8月7日│95年8月7日│張進發    │偵4424被害│          │同上      │
│    │日2隻   │        │上午10時許│下午2時28 │台灣郵政  │人四卷P613│          │          │
│    │        │        │          │分$4010元 │0000000-  │-616頁    │          │          │
│    │        │        │          │          │0000000號 │          │          │          │
├──┼────┼────┼─────┼─────┼─────┼─────┼─────┼─────┤
│    │95年8 月│ｚ○○  │95年8 月10│95年8 月17│吳桂梅    │偵4424被害│同上      │同上      │
│ 80 │10日1 隻│        │日下午5 時│日上午9 時│台灣郵政  │人五卷P696│          │          │
│    │        │        │許        │9 分$2110 │0000000-  │-699頁    │          │          │
│    │        │        │          │元        │0000000號 │          │          │          │
├──┼────┼────┼─────┼─────┼─────┼─────┤          ├─────┤
│ 81 │95年8 月│黃○○  │95年8 月10│95年8 月12│張進發    │偵4424被害│          │同上      │
│    │12日1隻 │        │日        │日上午10時│台灣郵政  │人六卷P864│          │          │
│    │        │        │          │29分$2006 │0000000-  │-868頁    │          │          │
│    │        │        │          │元        │0000000號 │          │          │          │
├──┼────┼────┼─────┼─────┼─────┼─────┼─────┼─────┤
│ 82 │95年8 月│Ｙ○○  │95年8月12 │95年8月13 │張進發    │偵4424被害│乙Ｙ○犯結│同上      │
│    │12日1隻 │        │日下午1時 │日上午9時 │台灣郵政  │人三卷P367│夥竊盜罪，│          │
│    │        │        │許        │33分      │0000000-  │-369、374 │處有期徒刑│          │
│    │        │        │          │$2311元   │0000000號 │頁        │柒月，減為│          │
├──┼────┼────┼─────┼─────┼─────┼─────┤有期徒刑├─────┤
│ 83 │95年8 月│乙Ｒ○  │95年8月12 │95年8月12 │張進發    │偵4424 被 │月又拾伍日│同上      │
│    │12日1隻 │        │日        │日上午10時│台灣郵政  │害人三卷  │。        │          │
│    │        │        │          │42分$2205 │0000000-  │P433-438頁│          │          │
│    │        │        │          │元        │0000000號 │          │          │          │
├──┼────┼────┼─────┼─────┼─────┼─────┤          ├─────┤
│ 84 │95年8 月│甲天○  │95年8月12 │95年8 月13│張進發    │偵4424被害│          │同上      │
│    │12日1隻 │        │日下午1 時│日上午8 時│台灣郵政  │人五卷P742│          │          │
│    │        │        │許        │34分$2211 │0000000-  │-745頁    │          │          │
│    │        │        │          │元        │0000000號 │          │          │          │
├──┼────┼────┼─────┼─────┼─────┼─────┤          ├─────┤
│ 85 │95年8 月│乙午○  │95年8 月12│95年8 月14│張進發    │偵4424貳卷│          │同上      │
│    │12日    │        │日下午3 時│日上午    │台灣郵政  │P216-217  │          │          │
│    │1 隻    │        │37分許    │$2111 元  │0000000-  │（無匯款單│          │          │
│    │        │        │          │          │0000000 號│）        │          │          │
│    │        │        │          │          │          │          │          │          │
│    │        │        │          │          │          │          │          │          │
├──┼────┼────┼─────┼─────┼─────┼─────┤          ├─────┤
│ 86 │95年8 月│甲ｔ○  │95年8 月12│95年8 月14│張進發    │偵4424貳卷│          │同上      │
│    │12 日   │        │日下午4 時│日上午    │台灣郵政  │P218-219（│          │          │
│    │2隻     │        │許        │$4024 元  │0000000-  │無匯款單）│          │          │
│    │        │        │          │          │0000000 號│          │          │          │
├──┼────┼────┼─────┼─────┼─────┼─────┤          ├─────┤
│ 87 │95年8 月│甲Ｗ○  │95年8 月12│95年8 月12│葉梁秀蘭  │偵4424貳卷│          │同上      │
│    │12 日   │        │日下午4 時│日下午4 時│台灣郵政  │P220-222  │          │          │
│    │2隻     │        │許        │42分許    │0000000-  │          │          │          │
│    │        │        │          │$4510 元  │0000000 號│          │          │          │
│    │        │        │          │          │          │          │          │          │
│    │        │        │          │          │          │          │          │          │
│    │        │        │          │          │          │          │          │          │
│    │        │        │          │          │          │          │          │          │
├──┼────┼────┼─────┼─────┼─────┼─────┼─────┼─────┤
│    │95年8 月│甲酉○  │95年8 月13│95年8 月13│張進發    │偵4424被害│乙Ｙ○犯結│同上      │
│ 88 │13 日   │        │日上午9 時│日上午10時│台灣郵政  │人二卷    │夥竊盜罪，│          │
│    │2隻     │        │許        │36分許    │0000000-  │P287-291頁│處有期徒刑│          │
│    │        │        │          │$5010元   │0000000 號│          │柒月，減為│          │
├──┼────┼────┼─────┼─────┼─────┼─────┤有期徒刑├─────┤
│    │95年8月 │甲子○  │95年8月13 │95年8月14 │張進發    │偵4424 被 │月又拾伍日│同上      │
│ 89 │13日1隻 │        │日        │日上午8時 │台灣郵政  │害人三卷  │。        │          │
│    │        │        │          │8分許     │0000000-  │P445-450頁│          │          │
│    │        │        │          │$2006元   │0000000號 │          │          │          │
├──┼────┼────┼─────┼─────┼─────┼─────┤          ├─────┤
│ 90 │95年8月 │Ａ○○  │95年8月13 │95年8月14 │張進發    │偵4424 被 │          │同上      │
│    │13日1隻 │        │日        │日上午9時 │台灣郵政  │害人三卷  │          │          │
│    │        │        │          │13分許    │0000000-  │P451-455頁│          │          │
│    │        │        │          │$2106元   │0000000號 │          │          │          │
├──┼────┼────┼─────┼─────┼─────┼─────┤          ├─────┤
│ 91 │95年8月 │乙丑○○│95年8月13 │95年8月13 │張進發    │偵4424被害│          │同上      │
│    │13日1隻 │（江玉英│日上午8時 │日上午9時 │台灣郵政  │人四卷P548│          │          │
│    │        │）      │許        │10 分許   │0000000-  │-551頁    │          │          │
│    │        │        │          │$2308元   │0000000號 │          │          │          │
├──┼────┼────┼─────┼─────┼─────┼─────┤          ├─────┤
│ 92 │95年8月 │ｋ○○  │95年8月13 │95年8 月14│張進發    │偵4424被害│          │同上      │
│    │13日1隻 │        │日        │日上午9 時│台灣郵政  │人六卷P879│          │          │
│    │        │        │          │49分許    │0000000-  │-883頁    │          │          │
│    │        │        │          │$2105元   │0000000號 │          │          │          │
│    │        │        │          │          │          │          │          │          │
├──┼────┼────┼─────┼─────┼─────┼─────┤          ├─────┤
│    │95年8月 │甲Ｘ○  │95年8月13 │95年8月14 │張進發    │偵4424 被 │          │同上      │
│ 93 │13日（起│        │日        │日上午10時│台灣郵政  │害人三卷  │          │          │
│    │訴書誤載│        │          │20分許    │0000000-  │P406-411頁│          │          │
│    │為14日）│        │          │$2019元   │0000000號 │          │          │          │
│    │1隻     │        │          │          │          │          │          │          │
├──┼────┼────┼─────┼─────┼─────┼─────┤          ├─────┤
│    │95年8月 │戌○○  │95年8月13 │95年8月14 │張進發    │偵4424 被 │          │同上      │
│ 94 │13日1隻 │        │日        │日上午8時 │台灣郵政  │害人三卷  │          │          │
│    │        │        │          │9 分許    │0000000-  │P439-444頁│          │          │
│    │        │        │          │$2007元   │0000000號 │          │          │          │
├──┼────┼────┼─────┼─────┼─────┼─────┼─────┼─────┤
│    │95年8 月│甲庚○  │95年8 月14│95年8 月14│吳桂梅    │偵4424 被 │乙Ｙ○犯結│同上      │
│ 95 │14 日   │        │日上午7 時│日上午8 時│台灣郵政  │害人二卷  │夥竊盜罪，│          │
│    │1隻     │        │30分許    │6 分$2531 │0000000-  │P247-249、│處有期徒刑│          │
│    │        │        │          │元        │0000000號 │256頁，   │柒月，減為│          │
│    │        │        │          │          │          │偵4424被害│有期徒刑│          │
│    │        │        │          │          │          │人二卷    │月又拾伍日│          │
│    │        │        │          │          │          │P327-331頁│。        │          │
├──┼────┼────┼─────┼─────┼─────┼─────┤          ├─────┤
│ 96 │95年8月 │甲Ｏ○  │95年8月14 │95年8月14 │吳桂梅    │偵4424被害│          │同上      │
│    │14日3隻 │        │日上午10時│日下午1時6│台灣郵政  │人四卷P564│          │          │
│    │        │        │許        │分$7510元 │0000000-  │-567頁    │          │          │
│    │        │        │          │          │0000000號 │          │          │          │
├──┼────┼────┼─────┼─────┼─────┼─────┤          ├─────┤
│    │95年8 月│蕭勝陽（│95年8 月14│95年8 月14│張進發    │偵4424被害│          │同上      │
│ 97 │14 日   │匯款人陳│日上午9 時│日上午10時│台灣郵政  │人二卷    │          │          │
│    │1隻     │洲培）  │許        │56分許    │0000000-  │P282-286頁│          │          │
│    │        │        │          │$2004元   │0000000 號│          │          │          │
│    │        │        │          │          │          │          │          │          │
│    │        │        │          │          │          │          │          │          │
├──┼────┼────┼─────┼─────┼─────┼─────┤          ├─────┤
│ 98 │95年8 月│甲Ｄ○  │95年8 月14│95年8 月14│張進發    │偵4424貳卷│          │同上      │
│    │14 日   │（江憲杰│日中午12時│日中午12時│台灣郵政  │P229-234（│          │          │
│    │2隻     │）      │許        │許$4,500元│0000000-  │無匯款單，│          │          │
│    │        │        │          │          │0000000 號│但有譯文資│          │          │
│    │        │        │          │          │          │料）      │          │          │
├──┼────┼────┼─────┼─────┼─────┼─────┤          ├─────┤
│ 99 │95年8 月│甲ｖ○  │95年8 月14│95年8 月14│葉梁秀蘭  │偵4424貳卷│          │同上      │
│    │14 日   │        │日上午10時│日上午11時│台灣郵政  │P235-241  │          │          │
│    │1隻（起 │        │許        │09分許    │0000000-  │          │          │          │
│    │訴書誤載│        │          │$2,305元  │0000000 號│          │          │          │
│    │為2 隻）│        │          │          │          │          │          │          │
├──┼────┼────┼─────┼─────┼─────┼─────┤          ├─────┤
│100 │95年8 月│乙乙○  │95年8 月14│95年8 月14│葉梁秀蘭  │偵4424貳卷│          │同上      │
│    │14日    │        │日上午11時│日上午    │台灣郵政  │P242-248  │          │          │
│    │1隻     │        │許        │$2,010元  │0000000-  │          │          │          │
│    │        │        │          │          │0000000號 │          │          │          │
├──┼────┼────┼─────┼─────┼─────┼─────┤          ├─────┤
│101 │95年8 月│ｗ○○  │95年8 月15│95年8 月15│簡金蓮    │偵4974壹卷│          │同上      │
│    │14日（起│        │日上午8 時│日上午8 時│台灣郵政  │P27-29頁  │          │          │
│    │訴書誤載│        │許        │15分      │0000000-  │（無匯款單│          │          │
│    │為15日）│        │          │$2001元   │0000000號 │）        │          │          │
│    │1隻     │        │          │          │          │          │          │          │
├──┼────┼────┼─────┼─────┼─────┼─────┼─────┼─────┤
│102 │95年8 月│Ｌ○○  │95年8 月15│95年8 月15│吳桂梅    │偵4424被害│乙Ｙ○犯結│同上      │
│    │15日    │        │日上午11  │日中午12時│台灣郵政  │人四卷P496│夥竊盜罪，│          │
│    │1隻     │        │時許      │37分許    │0000000-  │-499頁，  │處有期徒刑│          │
│    │        │        │          │$2210 元  │0000000號 │偵4974壹卷│柒月，減為│          │
│    │        │        │          │          │          │P83-84頁（│有期徒刑│          │
│    │        │        │          │          │          │無匯款單）│月又拾伍日│          │
├──┼────┼────┼─────┼─────┼─────┼─────┤。        ├─────┤
│103 │95年8 月│乙丁○  │95年8 月15│95年8 月15│吳桂梅    │偵4424被害│          │同上      │
│    │15日1隻 │        │日        │日下午1 時│台灣郵政  │人六卷P917│          │          │
│    │        │        │          │1分許     │0000000-  │頁（只有匯│          │          │
│    │        │        │          │$2207元   │0000000號 │款單）    │          │          │
├──┼────┼────┼─────┼─────┼─────┼─────┤          ├─────┤
│    │95年8 月│子○○  │95年8 月15│95年8 月15│吳桂梅    │偵4974壹卷│          │同上      │
│104 │15日    │        │日某時    │日中午12時│台灣郵政  │P60-61頁（│          │          │
│    │1隻     │        │          │許        │0000000-  │無匯款單）│          │          │
│    │        │        │          │$2510元   │0000000號 │          │          │          │
├──┼────┼────┼─────┼─────┼─────┼─────┤          ├─────┤
│    │95年8 月│甲午○  │95年8 月15│95年8 月15│簡金蓮    │偵4974壹卷│          │同上      │
│105 │15日    │        │日某時    │日上午10時│台灣郵政  │P51-52、95│          │          │
│    │1隻     │        │          │14分許    │0000000-  │頁        │          │          │
│    │        │        │          │$2205元   │0000000號 │          │          │          │
├──┼────┼────┼─────┼─────┼─────┼─────┤          ├─────┤
│    │95年8 月│Ｅ○○  │95年8 月15│95年8 月15│簡金蓮    │偵4974壹卷│          │同上      │
│106 │15日    │        │日上午8 時│日上午9 時│台灣郵政  │P56-57頁（│          │          │
│    │1隻     │        │許        │許$2302 元│0000000-  │無匯款單）│          │          │
│    │        │        │          │          │0000000號 │          │          │          │
├──┼────┼────┼─────┼─────┼─────┼─────┤          ├─────┤
│    │95年8 月│申○○  │95年8 月15│95年8 月15│簡金蓮    │偵4974壹卷│          │同上      │
│107 │15日    │        │日上午8 時│日上午8 時│台灣郵政  │P73-74、93│          │          │
│    │1隻     │        │許        │15分許    │0000000-  │頁        │          │          │
│    │        │        │          │$2201 元  │0000000號 │          │          │          │
├──┼────┼────┼─────┼─────┼─────┼─────┤          ├─────┤
│    │95年8 月│吳樑絅  │95年8 月15│95年8 月15│簡金蓮    │偵4974壹卷│          │同上      │
│108 │15日    │        │日上午8 時│日上午8 時│台灣郵政  │P81-82頁（│          │          │
│    │1隻     │        │許        │許$2300元 │0000000-  │無匯款單）│          │          │
│    │        │        │          │          │0000000號 │          │          │          │
├──┼────┼────┼─────┼─────┼─────┼─────┤          ├─────┤
│109 │95年8 月│宇○○  │95年8 月15│95年8 月15│葉梁秀蘭  │偵4974壹卷│          │ 同上     │
│    │15日    │        │日某時    │日上午11時│台灣郵政  │P49-50頁（│          │          │
│    │3隻     │        │          │許$9005元 │0000000-  │無匯款單）│          │          │
│    │        │        │          │          │0000000 號│          │          │          │
├──┼────┼────┼─────┼─────┼─────┼─────┤          ├─────┤
│110 │95年8 月│乙壬○  │95年8 月15│95年8 月15│葉梁秀蘭  │偵4974壹卷│          │同上      │
│    │15日    │        │日上午10時│日上午10時│台灣郵政  │P62-63、94│          │          │
│    │2 隻    │        │許        │53分、上午│0000000-  │、96頁    │          │          │
│    │        │        │          │10時54分  │0000000號 │          │          │          │
│    │        │        │          │$6010+9005│          │          │          │          │
│    │        │        │          │合計15015 │          │          │          │          │
│    │        │        │          │元（起訴書│          │          │          │          │
│    │        │        │          │誤載為6010│          │          │          │          │
│    │        │        │          │元）      │          │          │          │          │
├──┼────┼────┼─────┼─────┼─────┼─────┼─────┼─────┤
│111 │95年8 月│甲ｆ○  │95年8 月  │95年8 月16│張豐棋    │偵4424被害│乙Ｙ○犯結│同上      │
│    │16日    │        │16日上午9 │日中午12時│台灣郵政  │人一卷P57-│夥竊盜罪，│          │
│    │5隻（起 │        │時許      │23分      │0000000-  │60頁      │處有期徒刑│          │
│    │訴書誤載│        │          │$15005元  │0000000   │          │柒月，減為│          │
│    │為2隻） │        │          │          │          │          │有期徒刑│          │
├──┼────┼────┼─────┼─────┼─────┼─────┤月又拾伍日├─────┤
│112 │95年8月 │乙Ｂ○  │95年8 月  │95年8月17 │吳桂梅    │偵4424被害│。        │同上      │
│    │16日2隻 │        │16日      │日下午2時 │台灣郵政  │人三卷P381│          │          │
│    │        │        │          │27分$5005 │0000000-  │-385頁    │          │          │
│    │        │        │          │元        │0000000號 │          │          │          │
├──┼────┼────┼─────┼─────┼─────┼─────┤          ├─────┤
│113 │95年8 月│天○○  │95年8 月  │95年8 月16│吳桂梅    │偵4974壹卷│          │同上      │
│    │16日    │        │16日上午11│日上午11時│台灣郵政  │P77-78、91│          │          │
│    │1隻     │        │時許      │16分$2205 │0000000-  │頁，      │          │          │
│    │        │        │          │元        │0000000號 │偵4424被害│          │          │
│    │        │        │          │          │          │人四卷P560│          │          │
│    │        │        │          │          │          │-563頁    │          │          │
├──┼────┼────┼─────┼─────┼─────┼─────┤          ├─────┤
│114 │95年8月 │葉明政（│95年8月16 │95年8月16 │吳桂梅    │偵4424被害│          │同上      │
│    │16日2隻 │甲ｃ○）│日中午12時│日中午12時│台灣郵政  │人四卷P589│          │          │
│    │        │        │許        │1分$4510元│0000000-  │-592頁    │          │          │
│    │        │        │          │          │0000000號 │          │          │          │
├──┼────┼────┼─────┼─────┼─────┼─────┤          ├─────┤
│115 │95年8月 │甲ｂ○  │95年8月16 │95年8月16 │吳桂梅    │偵4424被害│          │同上      │
│    │16日2隻 │        │日        │日下午1時 │台灣郵政  │人四卷P609│          │          │
│    │        │        │          │53分$4010 │0000000-  │-612頁    │          │          │
│    │        │        │          │元（起訴書│0000000號 │          │          │          │
│    │        │        │          │誤載為$400│          │          │          │          │
│    │        │        │          │0元）     │          │          │          │          │
├──┼────┼────┼─────┼─────┼─────┼─────┤          ├─────┤
│116 │95年8 月│乙Ｃ○  │95年8 月  │95年8 月16│吳桂梅    │偵4974壹卷│          │同上      │
│    │16日    │        │16日上午11│日上午11時│台灣郵政  │P79-80、90│          │          │
│    │1隻     │        │時許      │24分許    │0000000-  │頁，      │          │          │
│    │        │        │          │$1806 元  │0000000號 │偵4424被害│          │          │
│    │        │        │          │          │          │人四卷P617│          │          │
│    │        │        │          │          │          │-620頁    │          │          │
├──┼────┼────┼─────┼─────┼─────┼─────┤          ├─────┤
│117 │95年8 月│乙Ｇ○  │95年8 月16│95年8 月16│吳桂梅    │偵4424被害│          │同上      │
│    │16日1 隻│        │日        │日下午4 時│台灣郵政  │人六卷P947│          │          │
│    │        │        │          │45分      │0000000-  │-951頁    │          │          │
│    │        │        │          │$2000元   │0000000號 │          │          │          │
├──┼────┼────┼─────┼─────┼─────┼─────┤          ├─────┤
│118 │95年8 月│甲Ｙ○  │95年8 月16│95年8 月16│吳桂梅    │偵4974壹卷│          │同上      │
│    │16日    │        │日下午1 時│日中午    │台灣郵政  │P30-32頁  │          │          │
│    │1隻     │        │37分      │$2000元   │0000000-  │（無匯款單│          │          │
│    │        │        │          │          │0000000號 │）        │          │          │
├──┼────┼────┼─────┼─────┼─────┼─────┤          ├─────┤
│119 │95年8 月│乙ｇ○  │95年8 月16│95年8 月  │吳桂梅    │偵4974壹卷│          │同上      │
│    │16日    │        │日某時    │16日下午2 │台灣郵政  │P38-39頁（│          │          │
│    │1隻     │        │          │時許      │0000000-  │無匯款單）│          │          │
│    │        │        │          │$2005元   │0000000號 │          │          │          │
├──┼────┼────┼─────┼─────┼─────┼─────┤          ├─────┤
│120 │95年8 月│甲ｃ○  │95年8 月16│95年8 月16│吳桂梅    │偵4974壹卷│          │同上      │
│    │16日    │        │日上午10時│日中午12時│台灣郵政  │P75-76、92│          │          │
│    │2隻     │        │許        │1分許     │0000000-  │頁        │          │          │
│    │        │        │          │$4510 元  │0000000號 │          │          │          │
├──┼────┼────┼─────┼─────┼─────┼─────┤          ├─────┤
│121 │95年8 月│ｕ○○  │95年8 月16│95年8 月16│陳武義華南│偵4974壹卷│          │同上      │
│    │16日    │（范盛賢│日上午11時│日下午1 時│銀行龜山分│P53-55、87│          │          │
│    │1隻     │）      │30分許    │許        │行        │頁        │          │          │
│    │        │        │          │$2311元   │0000000000│          │          │          │
│    │        │        │          │          │27號      │          │          │          │
├──┼────┼────┼─────┼─────┼─────┼─────┤          ├─────┤
│122 │95年8 月│乙○○  │95年8 月16│95年8 月16│陳武義華南│偵4424貳卷│          │同上      │
│    │16日    │        │日下午2 時│日下午    │銀行龜山分│P263-270  │          │          │
│    │1隻     │        │許        │$2,215元  │行00000000│          │          │          │
│    │        │        │          │          │7227號    │          │          │          │
├──┼────┼────┼─────┼─────┼─────┼─────┤          ├─────┤
│123 │95年8 月│乙Ｍ○  │95年8 月16│95年8 月16│葉梁秀蘭  │偵4974壹卷│          │同上      │
│    │16日    │        │日下午2時 │日下午2 時│台灣郵政  │P58-59頁（│          │          │
│    │1隻     │        │許        │許        │0000000-  │無匯款單）│          │          │
│    │        │        │          │$2319元   │0000000 號│          │          │          │
├──┼────┼────┼─────┼─────┼─────┼─────┤          ├─────┤
│124 │95年8 月│ｓ○○  │95年8 月16│95年8 月16│葉梁秀蘭  │偵4974壹卷│          │同上      │
│    │16日1 隻│        │日下午1 時│日下午2 時│台灣郵政  │P85-86頁（│          │          │
│    │        │        │許        │許        │0000000-  │無匯款單）│          │          │
│    │        │        │          │$2110元   │0000000 號│          │          │          │
├──┼────┼────┼─────┼─────┼─────┼─────┼─────┼─────┤
│125 │95年8 月│甲亥○  │95年8 月  │95年8 月  │ 吳桂梅   │偵4424被害│乙Ｙ○犯結│同上      │
│    │17日    │        │17日上午8 │17日上午8 │ 台灣郵政 │人一卷P73-│夥竊盜罪，│          │
│    │1 隻（起│        │時許      │時56分許  │ 0000000- │76頁，    │處有期徒刑│          │
│    │訴書載為│        │          │$2211元   │ 0000000號│偵4424被害│柒月，減為│          │
│    │2隻）   │        │          │          │          │人二卷    │有期徒刑│          │
│    │        │        │          │          │          │P292-296頁│月又拾伍日│          │
├──┼────┼────┼─────┼─────┼─────┼─────┤。        ├─────┤
│126 │95年8 月│甲ｋ    │95年8 月17│95年8 月17│吳桂梅    │偵4424被害│          │同上      │
│    │17日1隻 │        │日下午2 時│日下午2 時│台灣郵政  │人一卷P77-│          │          │
│    │        │        │30分許    │49分許    │0000000-  │80頁      │          │          │
│    │        │        │          │$2210元   │0000000號 │          │          │          │
├──┼────┼────┼─────┼─────┼─────┼─────┤          ├─────┤
│127 │95年8 月│ｘ○○  │95年8 月17│95年8 月17│吳桂梅    │偵4424被害│          │同上      │
│    │17日1隻 │        │日上午11時│日下午1 時│台灣郵政  │人二卷    │          │          │
│    │        │        │30分許    │許        │0000000-  │P250-252、│          │          │
│    │        │        │          │$2210 元  │0000000號 │257頁     │          │          │
├──┼────┼────┼─────┼─────┼─────┼─────┤          ├─────┤
│128 │95年8 月│甲ｑ○  │95年8 月17│95年8 月17│吳桂梅    │偵4424 被 │          │同上      │
│    │17日1隻 │        │日上午11時│日下午2 時│台灣郵政  │害人二卷  │          │          │
│    │        │        │許        │許$2000 元│0000000-  │P307- 311 │          │          │
│    │        │        │          │          │0000000號 │頁，      │          │          │
│    │        │        │          │          │          │偵4974壹卷│          │          │
│    │        │        │          │          │          │P 36-37 、│          │          │
│    │        │        │          │          │          │89 頁     │          │          │
├──┼────┼────┼─────┼─────┼─────┼─────┤          ├─────┤
│129 │95年8 月│乙Ｓ○  │95年8 月17│95年8月18 │吳桂梅    │偵4424被害│          │同上      │
│    │17日1隻 │        │日上午11時│日上午9時 │台灣郵政  │人四卷P605│          │          │
│    │        │        │許        │28分許    │0000000-  │-608頁    │          │          │
│    │        │        │          │$1500元   │0000000號 │          │          │          │
├──┼────┼────┼─────┼─────┼─────┼─────┤          ├─────┤
│130 │95年8 月│甲Ｓ○  │95年8 月17│95年8月18 │吳桂梅    │偵4424被害│          │同上      │
│    │17日1隻 │        │日        │日中午12時│台灣郵政  │人六卷P819│          │          │
│    │        │        │          │28 分 許  │0000000-  │-823頁    │          │          │
│    │        │        │          │$2201元   │0000000號 │          │          │          │
│    │        │        │          │（起訴書誤│          │          │          │          │
│    │        │        │          │載為2315元│          │          │          │          │
│    │        │        │          │）        │          │          │          │          │
├──┼────┼────┼─────┼─────┼─────┼─────┤          ├─────┤
│131 │95年8 月│甲己○  │95年8 月17│95年8 月17│林許彩玉（│偵4424貳卷│          │同上      │
│    │17日    │        │日下午1 時│日下午1 時│起訴書誤載│P249-255  │          │          │
│    │1隻     │        │許        │38分許    │為林許採玉│          │          │          │
│    │        │        │          │$2,203元  │）台灣郵政│          │          │          │
│    │        │        │          │          │0000000-  │          │          │          │
│    │        │        │          │          │0000000 號│          │          │          │
├──┼────┼────┼─────┼─────┼─────┼─────┼─────┼─────┤
│132 │95年8 月│乙子○  │95年8月19 │95年8月19 │邱思成    │偵4424 被 │同上      │同上      │
│    │18日    │        │日        │日上午11時│台灣郵政  │害人三卷  │          │          │
│    │1隻     │        │          │4分許約＄ │0000000-  │P417-421頁│          │          │
│    │        │        │          │2001元    │0000000   │          │          │          │
├──┼────┼────┼─────┼─────┼─────┼─────┼─────┼─────┤
│133 │95年8 月│乙Ｌ○  │95年8月19 │95年8月19 │邱思成    │偵4424 被 │乙Ｙ○犯結│同上      │
│    │19日4隻 │        │日        │日＄7005元│台灣郵政  │害人三卷  │夥竊盜罪，│          │
│    │        │        │          │          │0000000-  │P423-425頁│處有期徒刑│          │
│    │        │        │          │          │0000000   │（無匯款單│柒月，減為│          │
│    │        │        │          │          │          │）        │有期徒刑│          │
├──┼────┼────┼─────┼─────┼─────┼─────┤月又拾伍日├─────┤
│134 │95年8 月│甲ｘ○  │95年8月19 │95年8月19 │邱思成    │偵4424被害│。        │同上      │
│    │19日    │        │日        │日中午12時│台灣郵政  │人六卷P928│          │          │
│    │2隻     │        │          │許＄4501元│0000000-  │-932頁    │          │          │
│    │        │        │          │          │0000000   │          │          │          │
├──┼────┼────┼─────┼─────┼─────┼─────┤          ├─────┤
│135 │95年8 月│Ｋ○○  │95年8月19 │95年8月19 │邱思成    │偵4424被害│          │同上      │
│    │19日1隻 │        │日        │日上午10時│台灣郵政  │人六卷P937│          │          │
│    │        │        │          │51分許    │0000000-  │-941頁    │          │          │
│    │        │        │          │＄1801元（│0000000   │          │          │          │
│    │        │        │          │起訴書誤載│          │          │          │          │
│    │        │        │          │為1810元）│          │          │          │          │
├──┼────┼────┼─────┼─────┼─────┼─────┤          ├─────┤
│136 │95年8 月│乙Ｈ○  │95年8月19 │95年8月19 │張豐棋    │偵4424被害│          │同上      │
│    │19日1隻 │        │日上午9 時│日上午10時│台灣郵政  │人七卷    │          │          │
│    │        │        │許        │58分許＄  │0000000-  │P0000-0000│          │          │
│    │        │        │          │2505元    │0000000   │頁        │          │          │
├──┼────┼────┼─────┼─────┼─────┼─────┤          ├─────┤
│137 │95年8 月│Ｆ○○  │95年8月19 │95年8月19 │朱建菱    │偵4424被害│          │同上      │
│    │19日1隻 │        │日上午11時│日上午11時│台灣郵政  │人八卷    │          │          │
│    │        │        │許        │許＄2202元│0000000-  │P0000-0000│          │          │
│    │        │        │          │          │0000000號 │頁（無匯款│          │          │
│    │        │        │          │          │          │單）      │          │          │
├──┼────┼────┼─────┼─────┼─────┼─────┤          ├─────┤
│138 │95年8 月│ｂ○○  │95年8 月19│95年8 月19│邱思成    │偵4424被害│          │同上      │
│    │19日4隻 │        │日上午9 時│日上午10時│台灣郵政  │人八卷P127│          │          │
│    │        │        │40分      │48分許約＄│0000000-  │6-1279頁  │          │          │
│    │        │        │          │11005元   │0000000   │          │          │          │
├──┼────┼────┼─────┼─────┼─────┼─────┤          ├─────┤
│139 │95年8 月│地○○  │95年8 月19│95年8 月19│邱思成    │偵4424被害│          │同上      │
│    │19日3隻 │        │日上午9 時│日上午10時│台灣郵政  │人八卷P128│          │          │
│    │        │        │許        │55分許約＄│0000000-  │4-1287頁  │          │          │
│    │        │        │          │7006元    │0000000   │          │          │          │
├──┼────┼────┼─────┼─────┼─────┼─────┼─────┼─────┤
│    │95年8 月│乙ａ    │95年8月21 │95年8月21 │吳桂梅    │偵4424被害│乙Ｙ○犯結│同上      │
│140 │21日1隻 │        │日某時    │日上午8時 │台灣郵政  │人三卷P386│夥竊盜罪，│          │
│    │        │        │          │41分許約＄│0000000-  │-390頁    │處有期徒刑│          │
│    │        │        │          │2000元    │0000000號 │          │柒月，減為│          │
├──┼────┼────┼─────┼─────┼─────┼─────┤有期徒刑├─────┤
│141 │95年8 月│甲ｄ○  │95年8月21 │95年8月21 │張豐棋    │偵4424被害│月又拾伍日│同上      │
│    │21日1隻 │        │日上午11時│日中午12時│台灣郵政  │人五卷P676│。        │          │
│    │        │        │30分      │7分許約＄ │0000000-  │-678 、683│          │          │
│    │        │        │          │2300元    │0000000   │頁        │          │          │
├──┼────┼────┼─────┼─────┼─────┼─────┤          ├─────┤
│142 │95年8 月│乙Ｊ○  │95年8月21 │95年8月21 │邱思成    │偵4424被害│          │同上      │
│    │21日1隻 │        │日上午11時│日中午12時│台灣郵政  │人八卷P127│          │          │
│    │        │        │30分      │15分許約＄│0000000-  │2-1275頁  │          │          │
│    │        │        │          │2005元    │0000000   │          │          │          │
├──┼────┼────┼─────┼─────┼─────┼─────┤          ├─────┤
│143 │95年8 月│乙酉○  │95年8月21 │95年8月21 │邱思成    │偵4424被害│          │同上      │
│    │21日1隻 │        │日上午11時│日中午12時│台灣郵政  │人八卷P128│          │          │
│    │        │        │許        │43分許約＄│0000000-  │0-1283頁  │          │          │
│    │        │        │          │2209元    │0000000   │          │          │          │
├──┼────┼────┼─────┼─────┼─────┼─────┤          ├─────┤
│144 │95年8 月│甲Ａ○  │95年8月21 │95年8月21 │邱思成    │偵4424被害│          │同上      │
│    │21日1隻 │        │日上午11時│日中午12時│台灣郵政  │人八卷P128│          │          │
│    │        │        │30分許    │03分許約＄│0000000-  │8-1291頁  │          │          │
│    │        │        │          │2007元    │0000000   │          │          │          │
│    │        │        │          │          │          │          │          │          │
└──┴────┴────┴─────┴─────┴─────┴─────┴─────┴─────┘
【附表三】：
 ┌──┬─────────────┬──┬───────┬───────┐
 │編號│ 扣押物品名稱             │數量│查扣處        │   備   註    │
 ├──┼─────────────┼──┼───────┼───────┤
 │    │行動電話（序號000000000000│    │林添基        │供犯罪所用之物│
 │ 1  │970號，內含0000000000號SIM│1支 │              │。            │
 │    │ 卡1 枚）                 │    │              │              │
 ├──┼─────────────┼──┼───────┼───────┤
 │ 2  │行動電話（序號000000000000│1支 │林添基        │供犯罪所用之物│
 │    │310 號，內含0000000000號SI│    │              │。            │
 │    │M 卡）                    │    │              │              │
 ├──┼─────────────┼──┼───────┼───────┤
 │ 3  │行動電話（序號000000000000│1支 │林添基        │供犯罪所用之物│
 │    │011 號，內含0000000000號SI│    │              │              │
 │    │M卡）                     │    │              │              │
 ├──┼─────────────┼──┼───────┼───────┤
 │ 4  │0000000000號SIM卡         │1枚 │林添基        │供犯罪所用之物│
 ├──┼─────────────┼──┼───────┼───────┤
 │ 5  │0000000000號SIM卡         │1枚 │林添基        │供犯罪所用之物│
 ├──┼─────────────┼──┼───────┼───────┤
 │ 6  │華南商業銀行龜山分行儲金簿│1組 │林添基        │供犯罪預備之物│
 │    │及提款卡                  │    │              │。            │
 │    │戶名：邱思成              │    │              │              │
 │    │帳號：000000000000號      │    │              │              │
 ├──┼─────────────┼──┼───────┼───────┤
 │ 7  │中華郵政桃園大樹林郵局儲金│1組 │林添基        │供犯罪所用之物│
 │    │簿及提款卡                │    │              │。            │
 │    │戶名：邱思成              │    │              │              │
 │    │帳號：00000000000000號    │    │              │              │
 ├──┼─────────────┼──┼───────┼───────┤
 │ 8  │中華郵政樹林育英街郵局儲金│1本 │林添基        │供犯罪所用之物│
 │    │簿                        │    │              │。            │
 │    │戶名：朱建菱              │    │              │              │
 │    │帳號：00000000000000號    │    │              │              │
 ├──┼─────────────┼──┼───────┼───────┤
 │ 9  │中華郵政桃園大樹林郵局儲金│1本 │林添基        │供犯罪預備之物│
 │    │簿                        │    │              │。            │
 │    │戶名：陳永捷              │    │              │              │
 │    │帳號：00000000000000號    │    │              │              │
 ├──┼─────────────┼──┼───────┼───────┤
 │ 10 │誠泰商業銀行八德簡易型分行│1組 │林添基        │供犯罪預備之物│
 │    │儲金簿及提款卡            │    │              │。            │
 │    │戶名：王教修              │    │              │              │
 │    │帳號：0000000000000號     │    │              │              │
 ├──┼─────────────┼──┼───────┼───────┤
 │ 11 │台北國際商業銀行林口分行儲│1組 │林添基        │供犯罪預備之物│
 │    │金簿及提款卡              │    │              │。            │
 │    │戶名：陳冠霖              │    │              │              │
 │    │帳號：0000000000000號     │    │              │              │
 ├──┼─────────────┼──┼───────┼───────┤
 │ 12 │交通銀行桃園分行儲金簿及提│1組 │林添基        │供犯罪預備之物│
 │    │款卡                      │    │              │。            │
 │    │戶名：邱夢帆              │    │              │              │
 │    │帳號：000000000000號      │    │              │              │
 ├──┼─────────────┼──┼───────┼───────┤
 │ 13 │帳冊                      │2本 │林添基        │供犯罪所用之物│
 ├──┼─────────────┼──┼───────┼───────┤
 │ 14 │陳武義印章                │2枚 │林添基        │供犯罪預備之物│
 ├──┼─────────────┼──┼───────┼───────┤
 │ 15 │吳桂梅印章                │1枚 │林添基        │供犯罪預備之物│
 ├──┼─────────────┼──┼───────┼───────┤
 │ 16 │現金                      │新台│林添基        │因犯罪所得之物│
 │    │                          │幣10│              │              │
 │    │                          │萬元│              │              │
 ├──┼─────────────┼──┼───────┼───────┤
 │ 17 │行動電話（序號000000000000│1支 │陳家和        │供犯罪所用之物│
 │    │066 號，內含0000000000號  │    │              │。            │
 │    │SI M卡）                  │    │              │              │
 ├──┼─────────────┼──┼───────┼───────┤
 │ 18 │行動電話（序號000000000000│1支 │陳家和        │供犯罪所用之物│
 │    │056 號，內含0000000000號SI│    │              │。            │
 │    │M卡）                     │    │              │              │
 ├──┼─────────────┼──┼───────┼───────┤
 │ 19 │行動電話（序號000000000000│1支 │王教修        │供犯罪所用之物│
 │    │035 號，內含0000000000號SI│    │              │。            │
 │    │M 卡）                    │    │              │              │
 ├──┼─────────────┼──┼───────┼───────┤
 │ 20 │行動電話（序號000000000000│1支 │彭秀樵        │供犯罪所用之物│
 │    │279 號，內含0000000000號SI│    │              │。            │
 │    │M卡）                     │    │              │              │
 ├──┼─────────────┼──┼───────┼───────┤
 │ 21 │行動電話（序號000000000000│1支 │陳有德        │供犯罪所用之物│
 │    │964 號，內含0000000000號  │    │              │。            │
 │    │SIM卡）                   │    │              │              │
 ├──┼─────────────┼──┼───────┼───────┤
 │ 22 │行動電話（序號000000000000│1支 │蕭正宏        │供犯罪所用之物│
 │    │548 號，內含0000000000號SI│    │              │。            │
 │    │M卡）                     │    │              │              │
 └──┴─────────────┴──┴───────┴───────┘
【附表四】：
 ┌──┬─────────────┬──┬───────┬───────┐
 │編號│ 扣押物品名稱             │數量│查扣處        │   備   註    │
 ├──┼─────────────┼──┼───────┼───────┤
 │ 1  │行動電話（序號00000000000 │1支 │              │無證據可認與本│
 │    │2252號，內含0000000000號  │    │林添基        │案犯罪有關。  │
 │    │SIM卡1 枚）               │    │              │              │
 ├──┼─────────────┼──┼───────┼───────┤
 │ 2  │行動電話（序號000000000000│    │林添基        │無證據可認與本│
 │    │692 號，內含0000000000號SI│1支 │              │案犯罪有關。  │
 │    │M卡1 枚）                 │    │              │              │
 ├──┼─────────────┼──┼───────┼───────┤
 │ 3  │行動電話（序號000000000000│1支 │林添基        │無證據可認與本│
 │    │363 號，內含0000000000號SI│    │              │案犯罪有關。  │
 │    │M卡1枚）                  │    │              │              │
 ├──┼─────────────┼──┼───────┼───────┤
 │ 4  │行動電話（序號000000000000│1支 │林添基        │無證據可認與本│
 │    │190 號，內含0000000000號SI│    │              │案犯罪有關。  │
 │    │M卡1枚）                  │    │              │              │
 ├──┼─────────────┼──┼───────┼───────┤
 │ 5  │行動電話（序號000000000000│1支 │林添基        │無證據可認與本│
 │    │767 號，內含SIM卡1張）    │    │              │案犯罪有關。  │
 ├──┼─────────────┼──┼───────┼───────┤
 │ 6  │行動電話（序號000000000000│1支 │林添基        │無證據可認與本│
 │    │787 號，內無SIM 卡）      │    │              │案犯罪有關。  │
 ├──┼─────────────┼──┼───────┼───────┤
 │ 7  │行動電話（序號000000000000│1支 │林添基        │無證據可認與本│
 │    │580 號，內含0000000000號  │    │              │案犯罪有關。  │
 │    │SIM卡）                   │    │              │              │
 ├──┼─────────────┼──┼───────┼───────┤
 │ 8  │行動電話（序號000000000000│1支 │林添基        │無證據可認與本│
 │    │580 號，內含0000000000號SI│    │              │案犯罪有關。  │
 │    │M卡）                     │    │              │              │
 ├──┼─────────────┼──┼───────┼───────┤
 │ 9  │0000000000號SIM卡         │1枚 │林添基        │無證據可認與本│
 │    │                          │    │              │案犯罪有關。  │
 ├──┼─────────────┼──┼───────┼───────┤
 │ 10 │0000000000號SIM卡         │1枚 │林添基        │無證據可認與本│
 │    │                          │    │              │案犯罪有關。  │
 ├──┼─────────────┼──┼───────┼───────┤
 │ 11 │0000000000號SIM卡         │1枚 │林添基        │無證據可認與本│
 │    │                          │    │              │案犯罪有關。  │
 ├──┼─────────────┼──┼───────┼───────┤
 │ 12 │0000000000號SIM卡         │1枚 │林添基        │無證據可認與本│
 │    │                          │    │              │案犯罪有關。  │
 ├──┼─────────────┼──┼───────┼───────┤
 │ 13 │電話儲值卡                │11張│林添基        │無證據可認與本│
 │    │                          │    │              │案犯罪有關。  │
 ├──┼─────────────┼──┼───────┼───────┤
 │ 14 │行動電話（序號000000000000│1支 │陳家和        │無證據可認與本│
 │    │835 號，內含0000000000號SI│    │              │案犯罪有關。  │
 │    │M卡）                     │    │              │              │
 ├──┼─────────────┼──┼───────┼───────┤
 │ 15 │行動電話（序號000000000000│1支 │陳家和        │無證據可認與本│
 │    │567 號，內含0000000000號SI│    │              │案犯罪有關。  │
 │    │M卡）                     │    │              │              │
 ├──┼─────────────┼──┼───────┼───────┤
 │ 16 │彰化銀行南新莊分行儲金簿及│1組 │陳家和        │無證據可認與本│
 │    │提款卡                    │    │              │案犯罪有關。  │
 │    │戶名：陳仲信              │    │              │              │
 │    │帳號：00000000000000號    │    │              │              │
 ├──┼─────────────┼──┼───────┼───────┤
 │ 17 │陳仲信印章                │1枚 │陳家和        │無證據可認與本│
 │    │                          │    │              │案犯罪有關。  │
 ├──┼─────────────┼──┼───────┼───────┤
 │ 18 │行動電話（序號000000000000│1支 │王教修        │無證據可認與本│
 │    │006 號，內無SIM卡）       │    │              │案犯罪有關。  │
 ├──┼─────────────┼──┼───────┼───────┤
 │ 19 │中華郵政觀音郵局儲金簿    │1本 │彭秀樵        │無證據可認與本│
 │    │戶名：陳文鴻              │    │              │案犯罪有關。  │
 │    │帳號00000000000000號      │    │              │              │
 ├──┼─────────────┼──┼───────┼───────┤
 │ 20 │陳文鴻印章                │2枚 │彭秀樵        │無證據可認與本│
 │    │                          │    │              │案犯罪有關。  │
 ├──┼─────────────┼──┼───────┼───────┤
 │ 21 │行動電話（序號000000000000│1支 │彭秀樵        │無證據可認與本│
 │    │572號，內無SIM卡）        │    │              │案犯罪有關。  │
 ├──┼─────────────┼──┼───────┼───────┤
 │ 22 │行動電話（序號000000000000│1支 │彭秀樵        │無證據可認與本│
 │    │080 號，內含0000000000號SI│    │              │案犯罪有關。  │
 │    │M卡）                     │    │              │              │
 ├──┼─────────────┼──┼───────┼───────┤
 │ 23 │行動電話（序號000000000000│1支 │彭秀樵        │無證據可認與本│
 │    │788 號，內含0000000000號  │    │              │案犯罪有關。  │
 │    │SIM卡）                   │    │              │              │
 ├──┼─────────────┼──┼───────┼───────┤
 │ 24 │行動電話（序號000000000000│1支 │陳有德        │無證據可認與本│
 │    │905 號，內含0000000000號SI│    │              │案犯罪有關。  │
 │    │M卡）                     │    │              │              │
 └──┴─────────────┴──┴───────┴───────┘

司法院資訊處製作；財團法人民間司法改革基金會備份。
